臺灣臺中地方法院刑事判決　　　　　　　100年度訴字第434號
公　訴　人　臺灣臺中地方法院檢察署檢察官
被　　　告　鄭聰吉
選任辯護人　張淑琪律師
被　　　告　洪郁婷
指定辯護人　本院公設辯護人　蔡育萍
被　　　告　劉哲綸
選任辯護人　潘仲文律師
被　　　告　陸雅婷
指定辯護人　本院公設辯護人　蔡育萍
上列被告等因毒品危害防制條例案件，經檢察官提起公訴（99年
度偵字第22520、22521、23179、26189號），本院判決如下：
    主  文
鄭聰吉犯如附表一所示之罪，各處如附表一所示之刑。主刑部分
應執行有期徒刑拾柒年。
洪郁婷犯如附表二所示之罪，各處如附表二所示之刑。主刑部分
應執行有期徒刑拾年。
劉哲綸犯如附表三所示之罪，各處如附表三所示之刑。主刑部分
應執行有期徒刑拾肆年。
陸雅婷共同販賣第一級毒品，處有期徒刑伍年貳月。如附表四編
號11至14所示之物均沒收銷毀之，如附表四編號15、22所示之物
均沒收，販賣第一級毒品海洛因所得新臺幣肆佰元，應與劉哲綸
連帶沒收之。
鄭聰吉其餘被訴部分均無罪。
    事  實
一、鄭聰吉（綽號「兄仔」、「大哥」、「阿忠」）於民國96年
    間，因竊盜案件，經本院於民國96年8月27日以96年度易字
    第3562號判決判處有期徒刑7月、4月、4月、4月、7月及4月
    ，合併定應執行有期徒刑1年6月確定，於98年8月21日縮短
    刑期假釋出監，於98年10月19日假釋期滿未經撤銷視為執行
    完畢。其明知海洛因、甲基安非他命為毒品危害防制條例所
    列之第一、二級毒品，非經許可不得任意販賣、轉讓及持有
    ，竟仍分別基於販賣第一級毒品海洛因、第二級毒品甲基安
    非他命以營利及轉讓第一級毒品之犯意，分別於如附表一編
    號1至3所示之時、地，以如附表一編號1至3所示之方式，販
    賣第一級毒品海洛因、第二級毒品甲基安非他命予張惠珠，
    於如附表一編號4所示之時、地，以如附表一編號4所示之方
    式，轉讓第一級毒品海洛因予李炎山1次。
二、洪郁婷（綽號「姐仔」、「美女」）曾因違反毒品危害防制
    條例案件，經本院裁定令入勒戒處所觀察、勒戒，於93年9
    月15日執行完畢釋放，並由臺灣臺中地方法院檢察署檢察官
    以93年度毒偵緝字第173號為不起訴處分確定。其明知海洛
    因、甲基安非他命為毒品危害防制條例所列之第一、二級毒
    品，非經許可不得任意販賣、轉讓及持有，竟仍基於販賣第
    一級毒品海洛因、第二級毒品甲基安非他命以營利及轉讓第
    一級毒品之犯意，單獨或與劉哲綸共同基於販賣第一級毒品
    海洛因之犯意聯絡，分別於如附表二編號1至6所示之時、地
    ，販賣第一級毒品海洛因予如附表二編號1至6所示李炎山等
    人及於如附表二編號7所示之時、地，以如附表二編號7所示
    之方式，無償轉讓第一級毒品海洛1包因予羅琳坤。
三、劉哲綸（綽號「阿弟仔」、「阿胖」、「阿肥」）明知海洛
    因、甲基安非他命為毒品危害防制條例所列之第一、二級毒
    品，非經許可不得任意販賣、轉讓及持有，竟仍基於販賣第
    一級毒品海洛因、第二級毒品甲基安非他命以營利之犯意，
    分別於如附表三編號2、5至13所示之時、地，以如附表三編
    號2、5至13所示之方，販賣第一級毒品海洛因予李炎山等人
    ，於如附表三編號14至18所示之時、地，以如附表三編號14
    至18所示之方式，販賣第二級毒品甲基安非他命予李炎山等
    人；又與洪郁婷基於販賣第一級毒品海洛因之犯意聯絡，分
    別於如附表三編號1、3、4所示之時、地，以如附表三編號1
    、3、4所示之方式，共同販賣第一級毒品海洛因予如附表三
    編號1、3、4所示李炎山等人；另與陸雅婷基於販賣第一級
    毒品海洛因之犯意聯絡，於如附表三編號19所示之時、地，
    以如附表三編號19所示之方式，共同販賣第一級毒品海洛因
    1包予廖信凱。
四、陸雅婷曾因違反毒品危害防制條例案件，經本院裁定令入勒
    戒處所觀察、勒戒，於98年6月24日執行完畢釋放，並由臺
    灣臺中地方法院檢察署檢察官以98年度毒偵字第1957號為不
    起訴處分確定。其明知海洛因為毒品危害防制條例所列之第
    一級毒品，非經許可不得任意販賣、轉讓及持有，竟與劉哲
    綸共同基於販賣第一級毒品海洛因之犯意聯絡，於如附表三
    編號19所示之時、地，以如附表三編號19所示之方式，販賣
    第一級毒品海洛因1包予廖信凱。
五、嗣於99年9月29日20時30分許，為警在臺中市○○區○○路
    33號統一便利超商前，當場查獲鄭聰吉、洪郁婷，並分別於
    鄭聰吉所駕駛車牌號碼8453-ZG號自用小客車內、於99年9月
    30日23時44分許，其鄭聰吉位在臺中市○區○○街246之11
    號3樓居處及於99年10月8日在臺中市○區○○○路700號「
    元榮車業有限公司」，鄭聰吉所駕駛車牌號碼8453-ZG號自
    用小客車駕駛座前方置物廂後方暗層內，扣得如附表四編號
    1至12所示之物；又於99年10月6日16時50分許，在臺中市○
    ○區○○路1段與大墩六街路口當場查獲正從事毒品買賣交
    易之陸雅婷與廖信凱，並當場扣得如附表四編號28所示之物
    ；繼之，再前往劉哲綸位在臺中市南屯區○○○街232號3樓
    之1住處搜索，當場扣得如附表四編號16至27所示之物，洪
    郁婷、劉哲綸、陸雅婷於偵查中均坦白承認上情，並供出其
    毒品來源，因而破獲葉俊位等運輸毒品案（經臺灣臺中地方
    法院檢察署檢察官於100年4月17日以99年度偵字第28651號
    、100年度偵字第2752號提起公訴）。
六、案經行政院海岸巡防署海岸巡防總局南部地區巡防局澎湖機
    動查緝隊、臺中市警察局（現改制為臺中市政府警察局）第
    六分局分別報告及臺中市警察局移送臺灣臺中地方法院檢察
    署檢察官偵查起訴。
    理  由
甲、證據能力部分：
一、按被告以外之人於審判外之言詞或書面陳述，除法律有規定
    者外，不得作為證據；次按被告以外之人於檢察事務官、司
    法警察官或司法警察調查中所為之陳述，與審判中不符時，
    其先前之陳述具有較可信之特別情況，且為證明犯罪事實存
    否所必要者，得為證據，刑事訴訟法第159條、第159條之2
    分別定有明文。本件證人張惠珠、李炎山於司法警察（官）
    調查中所為之陳述，為被告以外之人於審判外之言詞陳述，
    復未經證明具有較可信之特別情況，且為證明犯罪事實存否
    所必要，依上開規定，自無證據能力。
二、按被告以外之人於偵查中向檢察官所為之陳述，除顯有不可
    信之情況者外，得為證據，刑事訴訟法第159條之1第2項定
    有明文。被告有與證人對質及詰問證人之權利，其中所謂「
    對質」，是指被告與證人同時在場，面對面互為質問之意。
    而被告之對質權，係藉由對質程式，法院得以觀察其問答之
    內容與互動，親身感受而獲得心證，有助於真實之發現；詰
    問權則係指訴訟上當事人有在審判庭輪流盤問證人，以求發
    現真實，辨明供述證據真偽之權利。現行刑事訴訟法對於詰
    問制度之設計，以同法第166條以下規定之交互詰問為實踐
    ，屬於人證調查證據程式之一環；與證據能力係指符合法律
    所規定之證據適格，而得成為證明犯罪事實存在與否之證據
    資格，性質上並非相同。偵查中檢察官為蒐集被告犯罪證據
    ，訊問證人旨在確認被告嫌疑之有無及內容，與審判期日透
    過當事人之攻防，調查人證以認定事實之性質及目的，尚屬
    有別。偵查中訊問證人，法無明文必須傳喚被告使之得以在
    場，刑事訴訟法第184條第2項亦僅規定因發見真實之必要，
    得命證人與被告對質，是檢察官偵查中雖未命證人與被告對
    質，尚非違法。此項未經被告對質之被告以外之人於偵查中
    向檢察官所為之陳述，依刑事訴訟法第159條之1第2項之規
    定，原則上屬於法律規定為有證據能力之傳聞證據，於例外
    顯有不可信之情況，始否定其得為證據，業如前述。現行刑
    事訴訟法關於行通常審判程式之案件，為保障被告之反對詰
    問權，復對證人採交互詰問制度，其未經詰問者，僅屬未經
    合法調查之證據，並非無證據能力，而禁止證據之使用。此
    項詰問權之欠缺，非不得於審判中由被告行使以資補正，而
    完足為經合法調查之證據（最高法院97年度台上字第1069號
    判決參照）。本件證人張惠珠、李炎山、劉哲綸、何育政、
    羅琳坤、譚元湘、廖信凱、黃玠銘、廖述清、何駿裕、何茂
    森、蔡榮昆於偵查中檢察官訊問時具結所為之陳述，均係以
    證人之身份，經檢察官告以具結之義務及偽證之處罰，並由
    其具結，而於負擔偽證罪之處罰心理下所為，且經具結擔保
    其證述之真實性，又前揭證人張惠珠、李炎山、劉哲綸於檢
    察官訊問時之證述，並無證據顯示係遭受強暴、脅迫、詐欺
    、利誘等外力干擾情形或在影響其心理狀況，致妨礙其自由
    陳述等顯不可信之情況下所為；又被告鄭聰吉等人及渠等辯
    護人亦均未曾提及其等檢察官在偵查時，有任何不法取供之
    情形，是客觀上並無顯不可信之情況；且證人張惠珠、李炎
    山、劉哲綸於本院審理中亦到庭為證，經被告鄭聰吉、辯護
    人施以交互詰問，是上開證人於偵查中所為之證述，自具有
    證據能力。
三、按被告以外之人於審判外之言詞或書面陳述，除法律有規定
    者外，不得作為證據；被告以外之人於審判中有下列情形之
    一，其於檢察事務官、司法警察官或司法警察調查中所為之
    陳述，經證明具有可信之特別情況，且為證明犯罪事實之存
    否所必要者，得為證據：一、死亡者。二、身心障礙致記憶
    喪失或無法陳述者。三、滯留國外或所在不明而無法傳喚或
    傳喚不到者。四、到庭後無正當理由拒絕陳述者；該言詞或
    書面陳述，雖不符刑事訴訟法第159條之1至第159條之4之規
    定，而經當事人於審判程序同意作為證據，法院審酌該言詞
    陳述或書面陳述作成時之情況，認為適當者，亦得為證據；
    當事人、代理人或辯護人於法院調查證據時，知有第159條
    第1項不得為證據之情形，而未於言詞辯論終結前聲明異議
    者，視為有前項之同意，刑事訴訟法第159條第1項、第159
    條之3、第159條之5分別定有明文。核其立法理由在於傳聞
    證據未經當事人之反對詰問予以核實，乃排斥其證據能力。
    惟當事人如放棄對原供述人之反對詰問權，於審判程序表示
    同意該等傳聞證據可作為證據，此時，法院除認該傳聞證據
    欠缺適當性外，自可承認其證據能力。又當事人、代理人或
    辯護人於調查證據時，知有刑事訴訟法第159條第1項不得為
    證據之情形，卻表示「對於證據調查無異議」、「沒有意見
    」等意思，而未於言詞辯論終結前聲明異議者，應視為已有
    將該等傳聞證據採為證據之同意（參見最高法院94年度臺上
    字第2976號判決意旨）。本件證人即購毒者張惠珠、何育政
    、羅琳坤、李炎山、譚元湘、廖信凱、黃玠銘、廖述清、何
    駿裕、何茂森、證人即元榮車業有限公司負責人蔡榮昆於警
    、偵訊中所為證述，被告洪郁婷、劉哲綸、陸雅婷及渠等辯
    護人對於上開證人前於偵查中所為證述之證據能力亦不爭執
    ，依前揭說明，自有證據能力。
四、按刑事訴訟法第156條第2項規定：被告或共犯之自白，不得
    作為有罪判決之唯一證據，仍應調查其他必要之證據，以察
    其是否與事實相符。其立法意旨乃在防範被告或共犯自白之
    虛擬致與真實不符，故對自白在證據上之價值加以限制，明
    定須藉補強證據以擔保其真實性。又利用非共同被告之共犯
    之自白或其他不利於己之陳述，為認定被告犯罪之證據，不
    特與利用被告自己之自白作為其犯罪之證明同有自白虛偽性
    之危險，亦不免有嫁禍於被告而為虛偽供述之危險。故就刑
    事訴訟法第156條第2項之立法意旨觀之，非共同被告之共犯
    之自白或其他不利於己之陳述，固得作為認定被告犯罪之證
    據，但不得作為有罪判決之唯一證據，仍應調查其他必要之
    證據，以察其是否與事實相符，亦即仍須有補強證據以擔保
    該共犯自白之真實性，始得採為斷罪之依據，最高法院92年
    度台上字第1985號判決參照。另刑事訴訟法第159條第1項及
    第159條之1至5所稱「被告以外之人」依立法理由所載，包
    括共同被告、共犯、證人、鑑定人、被害人等，並不限於證
    人，惟同法第166條及第158條之3復規定證人應命具結，依
    法應具結而未具結者，其證言不得作為證據，則前揭所稱「
    被告以外之人」，自應區分證人、鑑定人及共同被告、共犯
    、被害人等2種態樣分別情況以觀，從而，證人之陳述，如
    其於證述之時係依法應具結者，即應具結，否則應依刑事訴
    訟法第158條之3之規定，認不具證據能力，而不得作為證據
    ，而證人、鑑定人以外之其餘共同被告、共犯、被害人，於
    其陳述之時，若無應命具結之規定，依文義解釋，共同被告
    、共犯及被害人，於合於刑事訴訟法第159條之1至5之規定
    者，即應有證據能力。是本件同案被告洪郁婷、劉哲綸於警
    詢、偵查中所為不利於己之自白，依上開說明，自有證據能
    力，僅係該自白應有補強證據足以證明該自白之犯罪事實具
    有相當程度真實性，始得作為有罪判決之依據。
五、證人張惠珠於警詢中所為之證述，為被告以外之人於審判外
    之言詞陳述，為傳聞證據，被告之辯護人就該證據之證據能
    力提出爭執，復查無得例外取得證據能力之法律依據，應認
    無證據能力，不得採為認定被告有罪之證據資料。惟按被告
    以外之人於審判外之言詞或書面陳述，雖不得以之直接作為
    認定犯罪事實與否之證據，但參酌現行刑事訴訟法第166條
    之1第2項、第3項第6款，第166條之2之規定及行反詰問時，
    容許以陳述人先前不一致之陳述作為彈劾證據之法理，非不
    得以之作為彈劾證據，用來爭執被告、證人、鑑定人陳述之
    證明力。故關於證人於警詢時之指述，固無證據能力，不得
    作為證據，已如前述，惟應得作為彈劾證據(最高法院94年
    度臺上字第6881號判決意旨參照)。是證人張惠珠於警詢中
    之證述，雖不得直接作為認定被告鄭聰吉有罪之證據，惟仍
    可做為彈劾證據。
六、本件檢察官、被告鄭聰吉、洪郁婷、劉哲綸、陸雅婷及辯護
    人於審判期日，除上開說明外，對本案之其它證據之證據能
    力均不爭執，復於審判期日就本院提示之證據於言詞辯論終
    結前，均未就所調查之證據主張有刑事訴訟法第159條不得
    為證據之情形，且均表示無意見，本院審酌該等證據作成時
    ，亦無不適當之處，是參考上開最高法院判決要旨，應視為
    已有將該等傳聞之證據採為證據之同意。
乙、有罪部分：
一、認定犯罪事實所根據的證據及理由：
  (一)被告鄭聰吉對於如附表一編號4所示、被告洪郁婷於偵查及
    本院審理中對於如附表二所示、被告劉哲綸於偵查及本院審
    理中對於如附表三所示、被告陸雅婷於偵查及本院審理中對
    於與被告劉哲綸共同販賣如附表三編號19所示之犯罪事實均
    坦承不諱，核與證人何育政、羅坤琳、何駿裕、廖述清、李
    炎山、譚元湘、廖信凱、黃玠銘、何茂森、陸雅婷於偵查中
    證述情節相符，被告鄭聰吉、洪郁婷、劉哲綸、陸雅婷上開
    自白應與事實相符，足堪採信。
  (二)證人張惠珠於99年9月30日檢察官訊問時具結證稱：伊於99
    年9月29日與被告鄭聰吉、洪郁婷見面是為了要交易毒品，
    伊要向被告鄭聰吉、洪郁婷購買毒品，伊是跟被告鄭聰吉聯
    繫，不是被告洪郁婷，伊曾經見過被告洪郁婷2次，第一次
    是在99年9月28日與被告鄭聰吉購買毒品的時候，被告洪郁
    婷有陪同在場，第2次是在99年9月29日，被告鄭聰吉要補購
    買不足的毒品量時，被告洪郁婷也在旁邊；伊總共向被告鄭
    聰吉、洪郁婷購買3次毒品，但是接觸的對象都是被告鄭聰
    吉，被告洪郁婷是後來兩次有出現，第一次是在約一個月前
    左右，就是9月初，再來就是9月中旬的時候，3次都有交易
    成功，第一次是購買8,000元的甲基安非他命及18,000元的
    海洛因；第二次只有購買8,000元的甲基安非他命，並沒有
    購買海洛因，伊不是與他們合資購買；伊與被告鄭聰吉的毒
    品交易模式都是先以電話聯繫，之後再見面交易毒品，地點
    都是約在澄清醫院前面，伊都沒有稱呼過被告鄭聰吉，阿忠
    這個綽號是阿貓跟伊講的；99年9月7日的通聯譯文，就是伊
    第一次向被告鄭聰吉購買毒品，伊看到譯文裡面提到「郵局
    」，伊可以確認這一天有交易成功，就是8,000元的甲基安
    非他命及18,000元的海洛因，地點是在澄清醫院前面；99
    年9月16日的簡訊是在凌晨2時許，與被告鄭聰吉約在澄清醫
    院前面交易8,000元的甲基安非他命，這次並沒有拿海洛因
    ，伊確定確實有購買甲基安非他命成功，是因為伊施用了之
    後，發現品質比第一次購買的差，所以想要跟被告鄭聰吉換
    ，但是後來被告鄭聰吉並沒有換給伊，伊確定當天確實有與
    被告鄭聰吉交易毒品安非他命成功；99年9月28日的通聯，
    是伊跟被告鄭聰吉購買8,000元的甲基安非他命及18,000元
    的海洛因，但是當天購買的毒品份量不足，所以伊在隔天還
    有傳簡訊給被告鄭聰吉說，怎麼差那麼多，並約定在澄清醫
    院補不足的數量，譯文中的「查埔」朋友，就是指毒品，伊
    回答2個就是指一錢海洛因及一錢甲基安非他命；99年9月29
    日的通聯就是談到毒品不足的部分，這次伊就是抱怨上次只
    有跟被告鄭聰吉購買甲基安非他命，但這次是購買甲基安非
    他命及海洛因，結果價錢沒有算伊比較便宜之外，份量還不
    足，也是約了見面再交易時，被警方當場查獲等語（參見99
    年度偵字第22520號卷第33至36頁）明確，並與證人張惠珠
    使用門號0000-000000號行動電話與被告鄭聰吉所使用門號
    0000-000000號行動電話通聯之通訊監察譯文表所示內容相
    符（詳見第六分局警卷第28、33、39頁）；又證人張惠珠為
    警查獲時並扣得第一級毒品海洛因1包、第二級毒品甲基安
    非他命2包，此有臺中市政府警察局第六分局搜索、扣押筆
    錄、扣押物品目錄表、行政院衛生署草屯療養院99年11月8
    日草療鑑字第0991100008號鑑定書各1份附卷（附於99年度
    毒偵字第3811號卷第28至35、97頁）可佐；且證人張惠珠為
    警查獲後經採尿送驗結果，確呈安非他命、鴉片類藥物陽性
    反應，此有中山醫學大學附設醫院檢驗科藥物檢測中心初步
    檢驗報表1份存卷（附於99年度毒偵字第3811號卷第82頁）
    可參，堪認證人張惠珠確有向被告鄭聰吉購買第一級毒品海
    洛因及第二級毒品甲基安非他命供己施用無訛。
  (三)被告鄭聰吉為警查獲的毒品，經送法務部調查局濫用藥物實
    驗室鑑定結果：一、送驗粉末檢品3包，均含第一級第6項毒
    品海洛因成分，合淨重6.50公克（驗餘淨重6.48公克，空包
    裝總重1.12公克），純度83.46%，純質淨重5.42公克。二、
    送驗粉塊狀檢品1包含第一級第6項毒品海洛因成分，淨重4.
    29公克（驗餘淨重4.25公克，空包裝重0.63公克），純度92
    .79%，純質淨重3.98公克，此有該室99年11月4日調科壹字
    第09923024620號鑑定書1份附卷（附於99年度偵字第22520
    號卷第151頁）可憑；另據被告鄭聰吉供述而於其車輛中起
    獲之毒品，經送驗結果：一、送驗塊狀檢品1包含第一級第6
    項毒品海洛因成分，淨重76.51公克（驗餘淨重76.43公克，
    空包裝重2.58公克），純度84.80%，純質淨重64.88公克；
    二、送驗碎塊狀檢品1包含第一級第6項毒品海洛因成分，淨
    重21.43公克（驗餘淨重21.41公克，空包裝重1.63公克），
    純度73.75%，純質淨重15.80公克；三、送驗粉末檢品2包均
    含第一級第6項毒品海洛因成分，合計淨重8.53公克（驗餘
    淨重8.50公克，空包裝總重1.23公克），純度85.11%，純質
    淨重7.26公克，此有該室99年12月10日調科壹字第09923027
    820號鑑定書1份附卷（附於99年度偵字第22520號卷第184頁
    ）可憑；另扣案之透明結晶物1包，經送行政院衛生署草屯
    療養院鑑定結果，亦檢出甲基安非他命成分，此有該院100
    年2月1日草療鑑字第1000100202號鑑定書1份附卷可稽。
  (四)被告劉哲綸為警查獲之毒品4包，經送驗結果，均含第一級
    毒品海洛因成分，合計淨重1.14公克（合計驗餘淨重1.03公
    克，空包裝袋總重1.82公克），純度31.13%，純質淨重0.35
    公克，此有法務部調查局濫用藥物實驗室99年12月29日調科
    壹字第09923028850號鑑定書附卷（附於99年度偵字第23179
    號卷二第192頁）可憑；又被告劉哲綸位於臺中市○○○街
    232號3樓之1居住亦為警查獲毒品，經送驗結果：4包白色粉
    末均檢出第一級毒品海洛因成分（合計驗餘淨重1.58公克）
    、2包透明結晶均檢出第二級毒品甲基安非他命（合計驗餘
    淨重0.4508公克），此有行政院衛生署草屯療養院100年1月
    24 日草療鑑字第1000100090號鑑定書附卷（附於99年度偵
    字第23179號卷二第271、272頁）可憑，足佐被告劉哲綸確
    有販賣第一級、第二級毒品之事實。
  (五)證人張惠珠為警查獲所扣得之上開毒品，經送行政院衛生署
    草屯療養院鑑定結果：1包為白色塊狀，檢出第一級毒品海
    洛因；2包為透明結晶狀，檢出第二級毒品甲基安非他命，
    此有該院99年11月8日草療鑑字第0991100008號鑑定書1份附
    卷（附於99年度毒偵字第3811號卷第97頁）可憑，是證人張
    惠珠為警查獲之第一級毒品海洛因係呈塊狀，核與被告鄭聰
    吉為警查獲之第一級毒品亦呈塊狀相符，可佐證人張惠珠為
    警查獲之毒品，應係向被告鄭聰吉所購買之情。
  (六)復有被告洪郁婷使用之門號0000-000000號、0000-000000號
    、被告劉哲綸使用之門號0000-000000號、0000-000000號、
    0000-000000號、0000-000000號行動電話之通訊監察光碟及
    譯文、臺中市政府警察局第六分局搜索、扣押筆錄、扣案物
    照片、臺中市政府警察局扣押筆錄、臺中市政府警察局刑事
    警察大隊委託檢驗尿液代號與真實姓名對照表、中山醫學大
    學附設醫院檢驗科藥物檢測中心99年10月7日實驗編號00000
    00號證人陸雅婷之尿液檢驗報告、證人陸雅婷申請門號0000
    -000000號之門號申請書、被告劉哲綸之手寫筆記、臺中市
    政府警察局搜索扣押現場照片附卷可稽。
  (七)按販賣毒品之所謂販賣行為，須行為人主觀上有營利意圖，
    且客觀上有販入或賣出毒品行為，即足構成，至於實際上是
    否已經獲利，則非所問；必也始終無營利之意思，而以原價
    或低於原價有償讓與他人，方難謂為販賣行為，而僅得以轉
    讓罪論處（最高法院93年度臺上字第1651號判決意旨參照)
    。且衡諸我國查緝毒品海洛因、甲基安非他命之販賣一向執
    法甚嚴，對於販賣海洛因者尤科以重度刑責，又販賣海洛因
    、甲基安非他命既係違法行為，當非可公然為之，亦無公定
    價格，且容易分裝並增減份量，而每次買賣之價量，可能隨
    時依雙方關係深淺、資力、需求量及對行情之認知、來源是
    否充裕、查緝是否嚴謹、購買者被查獲時供述購買對象之可
    能風險之評估等情形，而異其標準，非可一概而論；販賣之
    人從價差或量差中牟利之方式雖異，其意圖營利之販賣行為
    則同一。且海洛因、甲基安非他命均量微價高，取得不易，
    倘若非有利可圖，一般人當無干冒重度刑責而提供海洛因或
    甲基安非他命給他人之可能，足認被告鄭聰吉、洪郁婷、劉
    哲綸、陸雅婷主觀上確均具有營利之販賣意圖，允無疑義。
  (八)本案事證明確，被告鄭聰吉、洪郁婷、劉哲綸、陸雅婷上開
    犯行均堪認定。
二、被告鄭聰吉辯解之判斷：
    被告鄭聰吉矢口否認有販賣第一級毒品海洛因、第二級毒品
    甲基安非他命予證人張惠珠犯行，辯稱：伊是和證人張惠珠
    合資購買的，並不是伊販賣給證人張惠珠云云。經查：
  (一)證人張惠珠雖於本院審理中到庭具結證稱：門號0000-00000
    0號行動電話於99年9月7日的通訊譯文，是伊與被告鄭聰吉
    的通話，99年9月29日被警查獲時，是與被告鄭聰吉約好，
    要向他拿第一級毒品海洛因，結果還沒交易成功，警察就來
    了，因為28日伊有向被告鄭聰吉拿一點點第一級毒品海洛因
    試用，29日伊要向被告鄭聰吉買半錢即1萬元的第一級毒品
    海洛因，不是被告鄭聰吉要退伊5,000元，伊沒有向被告鄭
    聰吉買過第二級毒品甲基安非他命；99年9月28日通訊聯察
    譯文中提到「帶2個查埔的朋友過去歐」，那個查埔是指第
    二級毒品甲基安非他命，但後來被告鄭聰吉並沒有帶過來；
    99年9月7日下午2時到3時，伊有與被告鄭聰吉在臺中市○○
    路的澄清醫院見面，目的是要向被告鄭聰吉買半錢的第一級
    毒品海洛因，價錢忘記了，當天被告鄭聰吉是自己開一台黑
    色的自小客車過來；99年9月28日晚上11點到12點間伊有與
    被告鄭聰吉在臺中市○○區○○路的統一便利超商前見面，
    伊有跟被告鄭聰吉拿第一級毒品海洛因，被告鄭聰吉有拿一
    些給伊；99年9月28日是被告鄭聰吉拿第一級毒品海洛因給
    伊試用，並沒有向被告鄭聰吉買，29日才是要向被告鄭聰吉
    買第一級毒品海洛因等語（參見本院卷第195至198頁），然
    ：
    1.證人張惠珠於本院審理中亦證稱：伊並無與被告鄭聰吉合
      資購買毒品，伊與被告鄭聰吉是普通朋友，很少聯絡，除
      了聯絡毒品事宜之外，不會為其他事情聯絡，而且伊與被
      告鄭聰吉認識不久等語明確，是證人張惠珠於本院審理中
      業已明白證述伊並無與被告鄭聰吉合資購買之情明確，被
      告鄭聰吉上開辯解已無可採。
    2.又第一級毒品海洛因量微價高，被告鄭聰吉和證人張惠珠
      既非熟識，亦無深交，則豈有免費提供第一級毒品予證人
      張惠珠施用之理？
    3.證人張惠珠與被告鄭聰吉通聯次數非少，既僅會因毒品事
      宜聯絡，則豈有僅聯絡而不購買之理？證人張惠珠上開證
      述已違常情。
    4.證人張惠珠上開證述亦核與其於警詢中證稱：伊是使用門
      號0000-000000號行動電話撥打被告鄭聰吉門號0000-0000
      00號、0000-000000號行動電話與被告鄭聰吉聯繫購買毒
      品，大約2萬元至3萬元購買約一錢的海洛因與一錢的甲基
      安非他命，伊總共向被告鄭聰吉購買3次，第一次於99年9
      月7日14時許，在臺中市○○區○○路澄清醫院前，向被
      告鄭聰吉購買一錢8,000元的甲基安非他命及18,000元一
      錢的海洛因；第二次於99年9月16日2時17分許，在臺中市
      西屯區○○路33號7-11超商前，向被告鄭聰吉購買一錢8,
      000元的甲基安非他命；第三次於99年9月28日23時45分許
      ，在臺中市○○區○○路33號7-11超商前，向被告購買各
      一錢8,000元的甲基安非他命及18,000元的海洛因，伊到
      達約定地點之後，會到被告鄭聰吉的車上直接跟被告鄭聰
      吉一手交錢一手交貨進行毒品交易，被告洪郁婷只有第一
      次沒有在場，其餘都在場等語（參見99年度毒偵字第3811
      號卷第19、20頁）有別，且與證人張惠珠使用門號0000-0
      00000號行動電話與被告鄭聰吉所使用門號0000-000000號
      行動電話通聯之通訊監察譯文表所示內容（附於第六分局
      警卷第28、33、39頁）不符，是證人張惠珠於本院審理中
      證稱伊並無向被告鄭聰吉購買毒品一節，顯係迴護被告鄭
      聰吉之詞，不足採信。
  (二)同案被告洪郁婷於偵查中供稱：伊知道在被查獲的當天，被
    告鄭聰吉是要拿第一級毒品海洛因給證人張惠珠看，但是還
    沒有講，就被警方查獲了等語（參見99年度偵字第22521號
    卷二第6頁）、被查獲當天，被告鄭聰吉有請伊跟證人張惠
    珠說，不要指認他，當時有被檢察官發現等語（參見99年度
    偵字第23179號卷二第208頁）明確，核與證人張惠珠於偵查
    中證述情節相符，是被告鄭聰吉如未販賣毒品予證人張惠珠
    之事實，何需委請被告洪郁婷向證人張惠珠為串證之行為，
    足認被告鄭聰吉顯有畏罪心虛之情。
  (三)被告鄭聰吉雖辯以證人張惠珠為警查獲之毒品包裝上並無伊
    的指紋，此有臺中市政府警察局第六分局100年3月21日中市
    警六分偵字第1000008086號函存卷（附於本院卷第184頁）
    可憑，可見證人張惠珠的毒品非向伊購買云云，然查被告鄭
    聰吉承認其所持有之毒品包裝上，亦驗無被告鄭聰吉本身之
    指紋，此有臺中市政府警察局實驗室採證報告、採證照片及
    刑事案件證物採驗紀錄表附卷（附於99年度偵字第22520號
    卷第86至88頁）可稽，是尚難以證人張惠珠為警查獲之毒品
    包裝上查無被告鄭聰吉之指紋，即為有利被告鄭聰吉事實之
    認定；且被告鄭聰吉於本院審理中亦辯稱伊係和證人張惠珠
    合資購買毒品，則如依被告鄭聰吉上開所辯，證人張惠珠為
    警查獲之毒品包裝上，亦應有被告鄭聰吉之指紋方是，然亦
    未見被告鄭聰吉之指紋，顯見被告鄭聰吉上開所辯，核屬無
    據。
  (四)綜上所述，被告鄭聰吉上開辯解，均無足採。
四、論罪科刑之理由：
  (一)查海洛因、甲基安非他命分別為毒品危害防制條例第2條第2
    項第1款、第2款規定之第一級毒品、第二級毒品，不得持有
    或轉讓、販賣。核被告鄭聰吉如附表一所示之犯行，分別係
    犯如附表一所示之罪，被告洪郁婷如附表二所示之犯行，分
    別係犯如附表二所示之罪，被告劉哲綸如附表三所示之犯行
    ，分別係犯如附表三所示之罪，被告陸雅婷所為，係犯毒品
    危害防制條例第4條第1項之販賣第一級毒品罪。
  (二)被告鄭聰吉如附表一所示各次販賣第一級毒品海洛因、第二
    級毒品甲基安非他命、轉讓第一級毒品海洛因之犯行、被告
    劉哲綸如附表三所示各次販賣第一級毒品及販賣第二級毒品
    之犯行、被告洪郁婷如附表二所示之各次販賣第一級毒品海
    洛因、轉讓第一級毒品海洛因之犯行、被告陸雅婷如附表三
    編號19所示之販賣第一級毒品海洛因之犯行，渠等持有第一
    級毒品海洛因、第二級毒品甲基安非他命之低度行為，均分
    別為販賣、轉讓之高度行為所吸收，均不另論罪。
  (三)被告鄭聰吉前受如事實欄所載刑之宣告及執行完畢，此有臺
    灣高等法院被告前案紀錄表及臺灣臺中地方法院檢察署刑案
    資料查註紀錄表在卷足憑，其前受有期徒刑執行完畢，於5
    年內再故意犯本件最重本刑為有期徒刑以上之罪，為累犯，
    應依刑法第47條第1項之規定加重其刑，惟因被告鄭聰吉所
    犯販賣第一級毒品罪之法定本刑為死刑或無期徒刑、第二級
    毒品之法定本刑為無期徒刑部分，依刑法第64條第1項、第
    65條第1項規定不得加重。
  (四)被告洪郁婷、劉哲綸、陸雅婷於偵查及本院審理中均自白犯
    罪，此有渠等偵訊及本院審理筆錄在卷可憑，均依毒品危害
    防制條例第17條第2項規定減輕其刑。
  (五)被告洪郁婷、劉哲綸、陸雅婷為警查獲後，供出毒品來源，
    因而破獲其他正犯，此有臺灣臺中地方法院檢察署中檢輝禮
    99偵22520字第039702號函及99年度偵字第28651號、100年
    度偵字第2752號起訴書各1份附卷可稽，應依毒品危害防制
    條例第17條第1項之規定減輕其刑，並褫減之。
  (六)被告鄭聰吉就如附表一編號1、2所示之犯行，均係以一行為
    觸犯毒品危害防制條例第4條第1項販賣第一級毒品及第2項
    販賣第二級，為想像競合犯，依刑法第55條之規定，均應從
    一重論以販賣第一級毒品罪；被告劉哲綸如附表三編號6所
    示之犯行，係一行為販賣第一級毒品海洛因予證人何育政及
    羅琳坤，為想像競合犯，應僅從一重論以販賣第一級毒品罪
    。
  (七)被告洪郁婷就如附表二編號1、5、6所示部分與劉哲綸就如
    附表三編號1、3、4所示部分、被告劉哲綸就如附表三編號
    19所示部分與被告陸雅婷，彼此間具有犯意聯絡及行為分擔
    ，均為共同正犯。
  (八)被告鄭聰吉所犯如附表一所示各罪、被告洪郁婷所犯如附表
    二所示各罪、被告劉哲綸所犯如附表三所示各罪，均犯意各
    別，行為互殊，均應分論併罰之。
  (九)又販賣第一級毒品之法定本刑為「死刑或無期徒刑」、第二
    級毒品罪之法定本刑為「無期徒刑或7年以上有期徒刑」，
    然同為販賣第一級毒品、第二級毒品之人，其原因動機不一
    ，犯罪情節未必盡同，或有大盤毒梟者，亦有中、小盤之分
    ，甚或僅止於吸毒者友儕間為求互通有無之有償轉讓者亦有
    之，其販賣第一級、第二級毒品之行為所造成危害社會之程
    度自屬有異，法律科處此類犯罪，所設之法定最低本刑卻同
    為「死刑或無期徒刑」、「無期徒刑或7年以上有期徒刑」
    ，不可謂不重。於此情形，倘依其情狀處以相當之有期徒刑
    ，即足以懲儆，並可達防衛社會之目的者，自非不可依客觀
    之犯行與主觀之惡性二者加以考量其情狀，是否有可憫恕之
    處，適用刑法第59條之規定酌量減輕其刑，期使個案裁判之
    量刑，能斟酌至當，符合比例原則。查被告鄭聰吉無視國家
    對於杜絕毒品危害之禁令，販賣第一級毒品海洛因、第二級
    毒品甲基安非他命，其行為固值非難，然其販賣毒品對象僅
    有1人，販賣毒品所得僅6萬元，並非專以販賣毒品維生之毒
    梟，相較於大盤、中盤毒販備置大量毒品欲廣為散播牟取暴
    利者，其危害性顯屬有別，酌以上開被告之犯罪情節，其等
    惡性尚非重大不赦，倘仍遽以科處法定本刑之最低刑度，尚
    屬情輕法重，在客觀上尚足以引起一般之同情，即有堪資憫
    恕之處，爰依刑法第59條之規定，就其販賣第一級毒品、第
    二級毒品犯行部分，酌量減輕其刑，並就販賣第二級毒品法
    定本刑有期徒刑部分先加後減之。
  (十)爰審酌被告鄭聰吉前有多次經法院判處罪刑之刑事犯罪紀錄
    ，有臺灣高等法院被告前案紀錄表在卷可按，堪認其素行非
    佳；被告鄭聰吉、洪郁婷、劉哲綸、陸雅婷均明知海洛因、
    甲基安非他命為屬戕害他人身心之毒品，竟無視國家杜絕毒
    品犯罪之禁令，鋌而走險販毒，戕害國民身心健康，危害社
    會治安情節甚鉅，惡性非輕，再兼衡酌被告鄭聰吉本案各次
    販賣毒品所得金額之多寡、販賣毒品所得之金額合計僅6萬
    元、被告洪郁婷販賣毒品所得金額合計僅17,500元、被告劉
    哲綸販賣毒品所得金額合計僅47,900元、被告陸雅婷販賣毒
    品所得僅400元，犯罪情節尚與一般大毒梟販賣毒品之數量
    、金額甚鉅有別，暨被告鄭聰吉、洪郁婷、劉哲綸、陸雅婷
    之生活狀況、智識程度、犯罪之動機、目的、手段等一切情
    狀，爰分別量處如附表一、二、三及主文所示之刑，並定被
    告鄭聰吉、洪郁婷、劉哲綸應執行之刑，以示懲儆。
  (十一)按有犯罪之習慣或因遊蕩或懶惰成習而犯罪者，於刑之執行
    前，令入勞動場所，強制工作，刑法第90條第1項定有明文
    。然保安處分係對受處分人將來之危險性所為拘束其身體、
    自由之處置，以達教化與治療之目的，為刑罰之補充制度，
    本諸法治國家保障人權之原理及刑法之保護作用，其法律規
    定之內容，應受比例原則之規範，使保安處分之宣告，與行
    為人所為行為之嚴重性，行為人所表現之危險性，及對行為
    人未來行為之期待性相當（司法院大法官會議釋字第471號
    解釋參照)。本件公訴意旨雖請求諭知被告鄭聰吉應於刑之
    執行前令入勞動場所強制工作，然查被告鄭聰吉之犯罪行為
    雖值得非難，自不可取，惟本院衡酌被告鄭聰吉犯罪之動機
    、犯罪之情節（包含販賣次數、使用手段與所得財物）、犯
    後之態度、行為之嚴重性、對於未來行為之期待性，依憲法
    比例原則之規範，認本案分別量處被告鄭聰吉如主文所示之
    刑，已足收懲儆之效，未達須以保安處分預防矯治之程度，
    尚無施以強制工作之必要，爰均不併予宣告強制工作，併此
    敘明。
  (十二)沒收部分：
    1.又沒收為從刑之一種，依主從不可分之原則，應附隨緊接
      於主刑之下而同時宣告；又共同正犯因相互間利用他人之
      行為，以遂行其犯意之實現，本於責任共同之原則，有關
      沒收部分，對於共犯間供犯罪所用之物，自均應為沒收之
      諭知（最高法院91年台上字5583判決意旨參照）。按查獲
      之第一、二級毒品，不問屬於犯人與否，沒收銷燬之，毒
      品危害防制條例第18條第1項前段定有明文；故被告經法
      院為有罪之科刑判決時，查獲之毒品，與被告本案所犯並
      經法院諭知有罪者若全然無關，固不得於該有罪判決之主
      刑下宣告沒收，至若查獲之毒品，與被告被訴之本案非全
      然無關，法院自應於主刑下宣告沒收；又按以營利為目的
      販入毒品，經多次販賣後，持有剩餘毒品被查獲，其各次
      販賣毒品行為，固應併合處罰。惟該持有剩餘毒品之低度
      行為，應僅為最後一次販賣毒品之高度行為所吸收，不另
      論罪。故就該查獲之剩餘毒品，祇能於最後一次之販賣毒
      品罪宣告沒收銷燬之，不得於各次販賣毒品罪均宣告沒收
      銷燬；至於上開包裝既係用以包裹毒品，防其裸露、潮濕
      ，便於攜帶販賣，自係供販賣毒品所用之物，其中如屬被
      告所有者，該包裝毒品之物，除無從與毒品析離者外，係
      供犯罪所用之物，並非毒品本身，即應依毒品危害防制條
      例第19條第1項之規定宣告沒收之，最高法院94年度台上
      字第1227號、97年度台上字第3618號、96年度台上字第
      728號等判決意旨足資參照。本案扣案如附表四編號2至6
      、11至14所示之第一級毒品海洛因、編號8、16、17所示
      之第二級毒品甲基安非他命，均為查獲之毒品，自應依毒
      品危害防制條例第18條第1項前段規定，分別於被告鄭聰
      吉、劉哲倫最後一次販賣第一級或第二級毒品如附表一編
      號2、如附表三編號18、19所示犯行下諭知沒收銷燬之。
      至於供包裝上開第一級毒品海洛因或第二級毒品甲基安非
      他命所使用之包裝袋，為被告鄭聰吉、劉哲倫包裹第一、
      二級毒品，用以防止毒品裸露及便於攜帶販售使用，且非
      有無從與該毒品完全析離之情況，是該等空包裝袋應依毒
      品危害防制條例第19條第1項之規定宣告沒收之。
    2.按犯毒品危害防制條例第4條至第9條、第12條、第13條或
      第14條第1項、第2項之罪者，其供犯罪所用或因犯罪所得
      之財物，均沒收之，如全部或一部不能沒收時，追徵其價
      額或以其財產抵償之，為該條例第19條第1項所明定；再
      按毒品危害防制條例第19項第1項所稱「因犯罪所得之財
      物」，乃指犯罪行為所直接取得而法律上無第三人得主張
      權利之一切財物而言，則上開規定所指販賣毒品所得之財
      物，依法諭知沒收時，舉凡販賣毒品所得之財物，不問其
      中何部分屬於成本，何部分屬於犯罪之利得，均應予以沒
      收，並非僅限於所賺取之差價部分，始符立法之本旨（最
      高法院98年度台上字第3081判決意旨參照）；又該規定所
      稱「追徵其價額」者，係指所沒收之物為金錢以外之其他
      財物而無法沒收時，應追徵其價額，使其繳納與原物相當
      之價額。如所得財物為金錢而無法沒收時，始應「以其財
      產抵償之」（最高法院93年度台上字第4584號及95年度臺
      上字第30號判決要旨參照）。查被告鄭聰吉如附表一所示
      之販賣第一、二級毒品所得合計6萬元、被告洪郁婷如附
      表二所示之販賣第一級毒品所得17,500元、被告劉哲綸如
      附表三編號1至4、6至18所示之販賣第一、二級毒品所得
      47,500元雖未扣案，均應依毒品危害防制條例第19條第1
      項規定，應分別於各該次販賣罪項下宣告沒收，如全部或
      一部不能沒收時，依上開條例第1項規定，應以其財產抵
      償之；又被告洪郁婷就如附表二編號1、5、6所示與劉哲
      綸就如附表三編號1、3、4所示部分之販賣第一級毒品所
      得合計1萬元，應分別於各該次販賣罪項下宣告連帶沒收
      ，如全部或一部不能沒收時，應以渠等財產抵償之；被告
      劉哲綸、陸雅婷如附表三編號19所示販賣第一級毒品所得
      400元，既經扣案而無全部或一部不能沒收之情況，即應
      依上開規定諭知連帶沒收。
    3.又SIM卡之所有權，均於將SIM卡交予客戶使用時即移轉歸
      屬客戶所有，此經國內各電信業者覆函司法院在案，且SI
      M卡為動產，動產物權之讓與復因交付而生效，是本件門
      號0000-000000號SIM卡雖為被告陸雅婷所申請，然其已以
      該SIM卡作為與被告劉哲綸交易毒品之代價，業已將該SIM
      卡所有權轉讓予被告劉哲綸；而被告劉哲綸嗣又將該SIM
      卡轉讓予被告洪郁婷，此經被告陸雅婷、劉哲綸供述明確
      ，是上開SIM卡為警查獲時，其所有權應屬被告洪郁婷所
      有甚為明確。本件如附表四編號1所示之行動電話1支（不
      含SIM卡）係供被告鄭聰吉犯如附表一編號1至3所示販賣
      毒品所用之物、如附表四編號25所示之物，係供被告鄭聰
      吉犯如附表一編號2、4販賣、轉讓毒品所用之物，如附表
      四編號26所示之物，係供被告鄭聰吉犯如附表一編號2所
      示販賣毒品所用之物如附表四編號10所示之行動電話1支
      （含SIM卡）係供被告洪郁婷如附表二所示販賣毒品所用
      之物、如附表四編號22所示之行動電話門號SIM卡1張，係
      供被告劉哲綸販賣如附表三編號1、2、4、5、7至19所示
      販賣毒品所用之物，如附表四編號19至21所示之物，為供
      被告劉哲綸販賣毒品所用之物，被告鄭聰吉、洪郁婷、劉
      哲綸亦分別自承為其所有，應依毒品危害防制條例第19條
      第1項規定於各該所犯販賣毒品罪項下併予宣告沒收，而
      因上開物品均已扣案，毋庸再為全部或一部不能沒收時，
      追徵其價額之諭知。又如附表四編號24所示之物，為被告
      鄭聰吉所有供犯如附表一編號1至3所示販賣毒品所用之物
      ，如附表四編號27所示之物，係被告劉哲綸所有供犯如附
      表三編號3、6所示販賣毒品所用之物，雖未據扣案然無證
      據足認業已滅失，亦應依毒品危害防制條例第19條第1項
      規定沒收，如全部或一部不能沒收，追徵其價額；至被告
      鄭聰吉扣案之門號0000-000000號SIM卡１張、門號0000-0
      00000號行動電話（含SIM卡）、現金33萬元、糖粉1包、
      夾鍊袋1包、電子磅秤1個、筆記本1本、酒精燈1個、研磨
      機1個、磅秤1臺、黑色皮包1個，被告鄭聰吉既否認販賣
      第一、二級毒品犯行，且亦有施用毒品之犯行，此有被告
      全國前案紀錄表存卷可參，復查無證據足認上開物品與本
      案販賣第一、二級毒品犯行有關；被告洪郁婷扣案之門號
      0000 -000000號、0000-000000號SIM卡各1張、門號0000-
      00000 0號、0000-000000號行動電話各1支（均含SIM卡）
      、SAMS UNG牌行動電話1支、現金25萬5700元、甲基安非
      他命6包，查無證據足認上開物品與被告洪郁婷販賣第一
      級毒品犯行有關；被告劉哲綸扣案殘渣袋1個、門號申辦
      單3張、毒品吸食器1個，查無證據足認上開物品與被告劉
      哲綸販賣第一、二級毒品犯行有關，扣案之雙卡行動電話
      1支，經被告劉哲綸供稱非其所有，亦無證據足認係被告
      劉哲綸所有，爰均不為沒收之諭知。
丙、無罪部分：
一、公訴意旨略以：
  (一)被告鄭聰吉以其所有之門號0000-0000000號行動電話與證人
    劉哲綸所有之門號0000-000000號行動電話聯絡，約定購買
    毒品種類、數量、價格，被告鄭聰吉於99年8月24日某時，
    在臺中市○○路國碩遊藝場附近，交付價值61,000元第二級
    毒品甲基安非他命予證人劉哲綸，並收取價款，因認被告鄭
    聰吉違反毒品危害防制條例第4條第2項之販賣第二級毒品罪
    嫌云云。
  (二)被告鄭聰吉與被告劉哲綸、洪郁婷共同基於販賣第一級毒品
    海洛因之犯意聯絡，先由被告劉哲綸以其所有門號0000-000
    000號行動電話與證人李炎山所有之門號0000-000000號行動
    電話聯絡，約定購買毒品種類、數量、價格後，由被告劉哲
    綸以其上開電話聯繫被告洪郁婷所有之門號0000-000000號
    行動電話，再由被告洪郁婷聯絡被告鄭聰吉，並由被告鄭聰
    吉交付毒品予被告劉哲綸，被告劉哲綸於99年9月15日凌晨2
    時至4時間，在臺中市○○○路與文心路口九六清粥小菜附
    近，交付價值5,000元第一級毒品海洛因予證人李炎山，並
    收取價款，因認被告鄭聰吉違反毒品危害防制條例第4條第1
    項之販賣第一級毒品罪嫌云云。
  (三)被告鄭聰吉與被告劉哲綸共同基於販賣第一級毒品海洛因之
    犯意聯絡，先由被告劉哲綸以其所有門號0000-000000號行
    動電話與證人李炎山所有之門號0000-000000號行動電話聯
    絡，約定購買毒品種類、數量、價格後，再由被告劉哲綸與
    被告鄭聰吉聯繫後，由被告鄭聰吉交付毒品予被告劉哲綸，
    被告劉哲綸於99年9月19日18、19時許，在證人李炎山位於
    臺中市○區○○路106巷6號住處，交付價值5,000元第一級
    毒品海洛因予證人李炎山，並收取價款，因認被告鄭聰吉違
    反毒品危害防制條例第4條第1項之販賣第一級毒品罪嫌云云
    。
二、按犯罪事實應依證據認定之，無證據不得推定其犯罪事實；
    又不能證明被告犯罪者，應諭知無罪之判決，刑事訴訟法第
    154條、第301條第1項，分別定有明文。又按事實之認定，
    應憑證據，如未能發現相當證據，或證據不足以證明，自不
    能以推測或擬制之方法，以為裁判基礎；又認定不利於被告
    之事實，須依積極證據，苟積極證據不足為不利於被告事實
    之認定時，即應為有利於被告之認定，更不必有何有利之證
    據，最高法院亦著有40年台上字第86號、30年上字第816號
    判例可稽；次按刑事訴訟法第156條第2項規定：共犯之自白
    ，不得作為有罪判決之唯一證據，仍應調查其他必要之證據
    ，以察其是否與事實相符。此之「共犯」，包括刑法第二十
    八條共同正犯，不因刑法第四章章名「共犯」修正為「正犯
    與共犯」而受影響。而學理上所指之任意共犯與必要共犯，
    除必要共犯中之「對向犯」（如賄賂罪、賭博罪）因行為者
    各有其目的，各就其行為負責，彼此間並無犯意之聯絡，而
    無刑法第28條共同正犯之適用外；二人以上共同實行犯罪，
    不論係任意共犯或必要共犯中之「聚合犯」，或「對向犯」
    之一方，均為共同正犯之一種，而有上開第156條第2項規定
    「共犯」之適用。從而，兩名以上共犯之自白，除非係對向
    犯之雙方所為之自白，因已合致犯罪構成要件之事實而各自
    成立犯罪外，倘為任意共犯、聚合犯，或對向犯之一方共同
    正犯之自白，不問是否屬於同一程序，縱所自白內容一致，
    因仍屬自白之範疇，究非自白以外之其他必要證據。故此所
    謂其他必要證據，應求諸於該等共犯自白以外，實際存在之
    有關被告與犯罪者間相關聯之一切證據；必其中一共犯之自
    白先有補強證據，而後始得以該自白為其他共犯自白之補強
    證據，殊不能逕以共犯兩者之自白相互間作為證明其中一共
    犯所自白犯罪事實之補強證據（最高法院98年度台上字第79
    14號判決意旨參照）。
三、本件檢察官認被告鄭聰吉涉有違反毒品危害防制條例第4條
    第1項、第2項之販賣第一、二級毒品犯行，無非係以被告洪
    郁婷、劉哲綸於警、偵訊之供述為其論據（起訴書雖載被告
    洪郁婷、劉哲綸於偵查中有結證之證言，然遍觀全卷，被告
    洪郁婷、劉哲綸並無改列證人訊問，亦無結文附卷，檢察官
    此部分所述應屬誤會）。訊據被告鄭聰吉堅詞否認有何販賣
    第一、二級毒品犯行，辯稱：伊並沒有與被告洪郁婷、劉哲
    綸共同或與被告劉哲綸共同販賣第一級毒品予證人李炎山，
    也沒有販賣第二級毒品予被告劉哲綸，伊於99年8月24日與
    被告劉哲綸的通聯譯文中提到拿2個的那個及2個半，是被告
    劉哲綸向伊借第二級毒品甲基安非他命，意思是重量不夠，
    所以被告劉哲綸向伊反應，不是伊賣第二級毒品甲基安非他
    命予被告劉哲綸，被告劉哲綸拿毒品後的用途伊不清楚，被
    告劉哲綸只是向伊說他那邊不夠使用，所以伊只是借給被告
    劉哲綸使用等語。經查：
  (一)被告洪郁婷雖於100年1月21日偵查中供稱：99年9月15日當
    時是證人李炎山要找鄭聰吉購買毒品，因為證人李炎山每次
    買都是拿原貨，就是沒有被稀釋過的毒品，所以證人李炎山
    先聯繫被告劉哲綸，再由被告劉哲綸聯繫伊，伊再將這個情
    形轉達給被告鄭聰吉，因為伊與被告鄭聰吉有各自使用的電
    話，被告鄭聰吉的電話只有伊知道，被告劉哲綸沒有，所以
    必須透過伊來聯繫，再由伊跟被告鄭聰吉聯繫證人李炎山要
    購買毒品的事，通聯譯文中的「大哥」就是指被告鄭聰吉，
    99年9月15日當天伊不清楚被告鄭聰吉如何將毒品交給被告
    劉哲綸，因為伊沒有在旁邊，是被告鄭聰吉過去交付毒品給
    被告劉哲綸的；伊的毒品來源是被告鄭聰吉等語（參見99年
    度偵字第23179號卷二第197、206頁）；然於本院審理中到
    庭隔離訊問時具結證稱：於99年9月15日2時到4時許，被告
    劉哲綸到「九六清粥小菜」賣給證人李炎山的5,000元第一
    級毒品海洛因，是伊交給被告劉哲綸的，該毒品是伊去跟案
    外人葉俊位或是小黃拿的。伊都是自己去跟他們買的，有時
    會跟被告劉哲綸一起合資去買；99年9月15日證人李炎山向
    被告劉哲綸買第一級毒品海洛因，伊有跟被告鄭聰吉講一下
    而已，因為那時候伊被通緝，晚上不能出門，伊就跟被告鄭
    聰吉說要出去一下拿東西給證人李炎山，當天被告劉哲綸是
    以電話與伊聯絡說李炎山要買第一級毒品海洛因；99年9月
    15日那次交易的第一級毒品海洛因並不是被告鄭聰吉過去交
    付毒品給被告劉哲綸的等語（參見本院卷第206頁），是證
    人即被告洪郁婷前後陳述不一，非無瑕疵。
  (二)被告劉哲綸雖於警詢中供稱：伊有向被告鄭聰吉、洪郁婷拿
    第一級毒品海洛因與第二級毒品安非他命去賣，拿到錢之後
    再轉交給被告鄭聰吉、洪郁婷，99年8月24日4時32分13秒伊
    使用門號0000-000000號行動電話撥打被告鄭聰吉使用門號0
    000-000000號行動電話的通聯譯文，是伊的下手「姐仔」跟
    伊買1兩半的甲基安非他命，因為之前買的毒品重量不夠，
    所以伊打電話跟被告鄭聰吉說毒品的量不夠，要被告鄭聰吉
    再補給伊，伊的下手「姐仔」總共拿了65,000元給伊，伊再
    把65,000元交給被告鄭聰吉，此次有交易成功（參見99年度
    偵字第23179號卷一第15、16頁）；於99年10月7日偵查中供
    稱：伊最近一次毒品來源是阿牛，之前的毒品上手是被告鄭
    聰吉，但都是由被告洪郁婷發落處理毒品的事情，有時被告
    鄭聰吉也會自己拿取毒品給伊等語（參見99年度偵字第2317
    9號卷一第170頁），於100年1月21日偵查中供稱：99年9月1
    5日與證人李炎山交易毒品是被告鄭聰吉拿給伊，伊再拿給
    李炎山，這次是伊與被告鄭聰吉共同販賣，因為這毒品是被
    告鄭聰吉拿給伊，伊再拿毒品給證人李炎山，事後伊再將販
    賣毒品的錢交給被告鄭聰吉，伊當時有聯絡被告洪郁婷這件
    事，再由被告洪郁婷聯絡被告鄭聰吉，事後被告鄭聰吉再將
    毒品交給伊，伊再交給證人李炎山；99年8月24日這次是伊
    先跟被告鄭聰吉拿毒品，轉賣給伊的下線，再將錢全部拿給
    被告鄭聰吉，被告鄭聰吉再扣掉他要拿的毒品錢之後，再將
    伊應該得的給伊，所以這次不是伊跟被告鄭聰吉共同販賣給
    「姐仔」，是伊單獨賣給「姐仔」，伊再跟被告鄭聰吉另外
    結算積欠他的毒品錢，這次伊賺了4,000元，所以被告鄭聰
    吉二兩的安非他命收61,000元，之前「姐仔」有先拿半兩甲
    基安非他命，這次剛好又拿一兩半甲基安非他命，但是二次
    重量都有不足，所以「姐仔」叫伊補足給她0.5公克的甲基
    安非他命的量，所以在對話中才會提供二個，99年9月19日
    這次伊有幫被告鄭聰吉送毒品去給證人李炎山，拿5,000元
    海洛因的量，錢是證人李炎山與被告鄭聰吉自己處理的等語
    （參見99年度偵字第23179號卷二第196、197頁）；於偵查
    中供稱：伊都是以電話與被告鄭聰吉直接聯繫，或是當面跟
    被告鄭聰吉說「東西沒了」，就是指要補毒品海洛因及甲基
    安非他命，被告鄭聰吉如果身上有毒品就會直接拿給伊，如
    果沒有，就會約一個時間，過30分鐘之後，被他就會拿給伊
    ，款項部分，伊賣出毒品之後，再跟被告鄭聰吉回帳；伊利
    潤的計算，海洛因的部分是伊販出1錢，被告鄭聰吉給伊1,0
    00元至2,000元的利潤，甲基安非他命是伊販出1公克，被告
    鄭聰吉給伊300元利潤，2公克是500元，1錢是1,000元的利
    潤；如果聯絡不到被告鄭聰吉，伊會打電話給被告洪郁婷，
    請她幫忙聯絡被告鄭聰吉，不用多久被告鄭聰吉就會打電話
    給伊，或是到大墩六街232號3樓的租屋處找伊；如果伊人不
    在租屋處，被告鄭聰吉會把毒品就放在屋內的桌上，因為他
    們另外有一副該租屋處的鑰匙，因為那個住所本來是被告鄭
    聰吉、洪郁婷承租的等語（參見99年度偵字第22521號卷一
    第104、105頁）；伊的毒品來源是被告鄭聰吉也就是被告洪
    郁婷的男朋友，他們本來就都會把毒品放在伊這邊，這都是
    在還沒有買賣之前，他們就會先將毒品收在大墩六街的租屋
    處，之後再回帳，於偵查中具結證稱：被告鄭聰吉、洪郁婷
    、是共同販毒，被告鄭聰吉百分之百是伊的上手，被告洪郁
    婷與被告鄭聰吉是男、女朋友，被告洪郁婷也會提供伊毒品
    ，但是洪郁婷的來源都是被告鄭聰吉；因為被告鄭聰吉與洪
    郁婷是共同的，所以被告洪郁婷也會幫被告鄭聰吉收取回帳
    的錢，有時也會經手毒品，只是比較少，所以他們兩人的部
    分伊很難解釋他們的關係，因為他們都在一起，都會互相處
    理等語（參見99年度偵字第22521號卷一第110、111頁）；
    然於本院審理中到庭隔離訊問時具結證稱：伊與被告鄭聰吉
    於99年8月24日4時32分13秒之通聯，是伊要跟被告鄭聰吉借
    毒品，因為伊本身自己有在賣第二級毒品甲基安非他命給人
    家，所以要向被告鄭聰吉借二錢的第二級毒品甲基安非他命
    轉售給下手；伊於100年1月21日偵查中確有證稱99年8月24
    日毒品來源是被告鄭聰吉，是由伊與綽號「姐仔」的下手交
    易一兩半的第二級毒品甲基安非他命，伊向「姐仔」收65,0
    00元，但是被告鄭聰吉給伊的毒品重量不足，伊向被告鄭聰
    吉反應，後來約在國碩遊藝場地下室補伊不足的數量，這次
    是伊先向被告鄭聰吉拿毒品，再賣給下線，然後再將錢全部
    交給被告鄭聰吉，被告鄭聰吉再扣掉他要拿的毒品之後，再
    將伊應得的給伊等語，但伊當初是要跟被告鄭聰吉借第二級
    毒品甲基安非他命，伊承認在偵訊時說謊，這個姐仔不是指
    被告洪郁婷，是伊毒品的下線，伊覺得被告洪郁婷會被抓，
    都是因為被告鄭聰吉的關係，伊有於99年9月15日2時到4時
    許，在「九六清粥小菜」附近賣5,000元的第一級毒品海洛
    因給證人李炎山，毒品是伊與被告洪郁婷一起向上游購買的
    ，伊在偵查中說伊的第一級毒品海洛因來源是被告鄭聰吉、
    洪郁婷，伊只有跟綽號阿牛拿過一次是伊說謊；伊在偵查中
    說99年9月15日這次賣給證人李炎山的第一級毒品海洛因是
    被告鄭聰吉拿給伊，伊再拿給證人李炎山的話，是伊說謊，
    事實上第一級毒品海洛因是伊自己賣給證人李炎山，伊也沒
    有跟他收錢；伊於99年9月15日當天販賣給證人李炎山的第
    一級毒品海洛因，是被告洪郁婷拿給伊的；伊向被告鄭聰吉
    借的第二級毒品甲基安非他命，約過了半個月伊有還給被告
    鄭聰吉，伊於99年9月15日在臺中市○○○路與文心路口「
    九六清粥小菜」賣給證人李炎山的第一級毒品海洛因是伊與
    被告洪郁婷合資向案外人葉俊位買的等語（參見本院卷第20
    3至205頁），是證人劉哲綸就其毒品來源前後證述情節不一
    ，已有可疑；且證人劉哲綸警詢所述於99年9月15日販售予
    證人李炎山毒品的錢是被告鄭聰吉收的一節，亦與證人李炎
    山於偵查及本院審理中證述情節有異。
  (三)證人李炎山雖於偵查中具結證稱：伊有向被告劉哲綸購買海
    洛因與甲基安非他命，伊向被告洪郁婷購買海洛因與甲基安
    非他命共4次，因為跟被告洪郁婷交易的次數比較少，所以
    比較記得清楚，伊向被告鄭聰吉購買海洛因、甲基安非他命
    次數很多，所以不記得詳細的次數了；被告劉哲綸的毒品來
    源就是被告洪郁婷與鄭聰吉；99年9月19日與被告劉哲綸的
    通聯譯文，一開始伊問被告劉哲綸說「大哥」，就是要向被
    告鄭聰吉購買，後來是被告劉哲綸去向被告鄭聰吉拿到之後
    與伊進行交易的，所以這次有以5,000元交易成功；被告鄭
    聰吉、洪郁婷、劉哲綸真的都有販賣毒品給伊，被告劉哲綸
    的第一、二級毒品來源都是被告鄭聰吉與洪郁婷，被告洪郁
    婷也有親自跟伊交易毒品，但是沒有被監聽到，伊問被告劉
    哲綸「大哥」，「大哥」指的就是被告鄭聰吉等語（參見99
    年度偵字第22521號卷一第158至162頁），然證人李炎山既
    無親自在場目睹被告劉哲綸向被告鄭聰吉拿取毒品，然未見
    說明如何得知被告劉哲綸的毒品來源是被告鄭聰吉、洪郁婷
    ，已非無疑；且證人李炎山於本院審理中到庭具結證稱：伊
    打電話給被告鄭聰吉要買第一級毒品海洛因及第二級毒品甲
    基安非他命，都不是被告鄭聰吉拿過來的，都是被告劉哲綸
    拿來的，被告鄭聰吉確實曾轉讓毒品給伊，但也是叫被告劉
    哲綸拿來給伊；伊到後來是直接和被告劉哲綸聯絡，因為被
    告鄭聰吉說沒有第一級毒品海洛因了；伊在偵查中稱99年9
    月19日那次有與被告劉哲綸交易第一級毒品海洛因成功，是
    以5,000元交易，但被告劉哲綸之海洛因來自被告鄭聰吉是
    伊猜的；伊後來直接與被告劉哲綸，就是要直接向被告劉哲
    綸購買第一級毒品海洛因，並不是要向被告鄭聰吉買，伊會
    知道被告劉哲綸的第一、二級毒品來源均是被告鄭聰吉、洪
    郁婷是被告劉哲綸告訴伊的；因為被告鄭聰吉表示沒有第一
    級毒品海洛因了，所以伊後來直接與被告劉哲綸聯絡就是要
    直接向被告劉哲綸買第一級毒品海洛因，伊99年9月19日那
    天是要找被告劉哲綸買第一級毒品海洛因，至於被告劉哲綸
    要找何人拿第一級毒品海洛因，伊不知道，伊若找被告鄭聰
    吉購買毒品時，都會直接與被告鄭聰吉電話聯絡；伊於99年
    9月19日確實有先打電話給被告鄭聰吉談要買5,000元的第一
    級毒品海洛因，後來被告鄭聰吉說他現在沒有，就介紹伊去
    找被告劉哲綸拿，後來是被告劉哲綸主動打電話給伊要哪一
    種毒品、量多少，被告劉哲綸會打電話給伊，應該是被告鄭
    聰吉告訴他的；伊於99年9月19日是找不到被告劉哲綸，才
    會找被告鄭聰吉表示要買毒品，伊第一次向被告劉哲綸買過
    毒品後，因為找不到被告劉哲綸，所以打電話給被告鄭聰吉
    表示要購買第一級毒品海洛因，被告鄭聰吉說他沒有，要伊
    找被告劉哲綸，後來被告劉哲綸主動打電話給伊等語；是證
    人李炎山對於係向何人購買毒品前後證述情節不一，何者可
    信，已非無疑；且證人李炎山就被告劉哲綸的毒品來源是來
    自被告鄭聰吉部分，顯係出自於聽聞被告劉哲綸及個人臆測
    所為之陳述，應無證據能力，亦無其它證據足佐其說，自難
    據為被告鄭聰吉不利事實之認定。
  (四)被告鄭聰吉為警查獲之第一級毒品海洛因純度分別為83.46%
    、84.80%、85.11%、92.79%，顯見被告鄭聰吉所持有之毒品
    均為高純度之毒品，而被告劉哲綸為警查獲之第一級毒品海
    洛因純度則為31.13%，此有前揭法務部調查局濫用藥物實驗
    室鑑定書附卷可憑，兩者第一級毒品海洛因之純度，有明顯
    差異，是被告劉哲綸之第一級毒品海洛因來源是否為被告鄭
    聰吉，顯非無疑。
  (五)又依證人劉哲綸與被告鄭聰吉於99年8月24日之通訊監察譯
    文內容所示（附於99年度偵字第23179號卷第25、26頁），
    似證人劉哲綸向被告鄭聰吉反應之前2次由其交付他人物品
    之數量不足，該物品並非證人劉哲綸本人所購買，且時間亦
    應於該次通聯之前甚明，是該通訊監察譯文亦無從佐以被告
    鄭聰吉有上開犯罪之事實。
  (六)綜上所述，證人即被告劉哲綸、洪郁婷前後陳述不一，非無
    瑕疵，且查無其他事證足佐被告鄭聰吉確有販賣第二級毒品
    甲基安非他命予證人劉哲綸、與被告劉哲綸、洪郁婷共同販
    賣第一級毒品海洛因予證人李炎山、與被告劉哲綸共同販賣
    第一級毒品海洛因予證人李炎山之犯行，參諸前揭說明，自
    難僅以證人即被告劉哲綸、洪郁婷前揭容有瑕疵之供述，迅
    為被告鄭聰吉不利事實之認定，本於罪疑惟輕之原則，此部
    分自應為被告鄭聰吉無罪之諭知。
丁、適用法律依據：
  (一)刑事訴訟法第299條第1項前段、第301條第1項。
  (二)毒品危害防制條例第4條第1項、第2項、第8條第1項、第17
    條第1項、第2項、第18條第1項前段、第19條第1項。
  (三)刑法第11條前段、第28條、第47條第1項、第55條、第59條
    、第51條第5款。
本案經檢察官吳昆璋到庭執行職務。
中    華    民    國   100    年    5     月    27    日
                刑事第十七庭  審判長法  官  劉邦繡
                                    法  官  劉惠娟
                                    法  官  洪挺梧
上正本證明與原本無異。
如不服本判決，應於收受送達後10日內向本院提出上訴書狀（應
敘述具體理由並附繕本）。
上訴書狀如未敘述理由，應於上訴期間屆滿後20日內補提理由書
於本院。
                                   書記官  劉雅玲
中    華    民    國   100    年    5     月    27    日
附表一：
（被告鄭聰吉違反毒品危害防制條例之部分）
 ┌──┬────┬────┬───────────┬────┬───────────┐
 │編號│犯罪時間│販賣對象│犯    罪    方    法  │販毒所得│所犯罪名及宣告刑      │
 │    │及地點  │        │                      │        │                      │
 ├──┼────┼────┼───────────┼────┼───────────┤
 │ 1  │於99年9 │張惠珠  │鄭聰吉先於前揭時間，以│26,000元│鄭聰吉販賣第一級毒品，│
 │    │月7日14 │        │所有之門號0000-000000 │        │累犯，處有期徒刑拾陸年│
 │    │時至15時│        │號與張惠珠所有之門號  │        │。如附表四編號1所示之 │
 │    │間，在臺│        │0000-000000號聯繫，約 │        │物沒收，如附表四編號24│
 │    │中市西屯│        │定購買毒品種類、數量、│        │所示之物沒收，如全部或│
 │    │區○○路│        │價格，鄭聰吉於同日，在│        │一部不能沒收時，追徵其│
 │    │澄清醫院│        │前揭地點，交付價值新臺│        │價額；販賣第一級毒品海│
 │    │前。    │        │幣（下同）18,000元第一│        │洛因所得新臺幣壹萬捌仟│
 │    │        │        │級毒品海洛因及價值8,00│        │元及販賣第二級毒品甲基│
 │    │        │        │0元之第二級毒品甲基安 │        │安非他命所得新臺幣捌仟│
 │    │        │        │非他命並收取價款。    │        │元均沒收，如一部或全部│
 │    │        │        │                      │        │不能沒收時，以其財產抵│
 │    │        │        │                      │        │償之。                │
 ├──┼────┼────┼───────────┼────┼───────────┤
 │ 2  │於99年9 │張惠珠  │鄭聰吉先於前揭時間，以│26,000元│鄭聰吉販賣第一級毒品，│
 │    │月28日23│        │所有之門號0000-000000 │        │累犯，處有期徒刑拾陸年│
 │    │時至24時│        │號、0000-000000號與張 │        │。如附表四編號2至6、8 │
 │    │間，在臺│        │惠珠所有之門號0000-000│        │所示之物均沒收銷毀之、│
 │    │中市西屯│        │410號聯繫，約定購買毒 │        │如附表四編號1、7、9、2│
 │    │區○○路│        │品種類、數量、價格，鄭│        │6所示之物沒收、如附表 │
 │    │統一便利│        │聰吉於同日，在前揭地點│        │四編號24所示之物沒收，│
 │    │超商前。│        │，交付價值18,000元第一│        │如全部或一部不能沒收時│
 │    │        │        │級毒品海洛因及價值8,00│        │，追徵其價額；販賣第一│
 │    │        │        │0元之第二級毒品甲基安 │        │級毒品海洛因所得新臺幣│
 │    │        │        │非他命並收取價款之事實│        │壹萬捌仟元及販賣第二級│
 │    │        │        │。                    │        │毒品甲基安非他命所得新│
 │    │        │        │                      │        │臺幣捌仟元均沒收，如一│
 │    │        │        │                      │        │部或全部不能沒收時，以│
 │    │        │        │                      │        │其財產抵償之。        │
 ├──┼────┼────┼───────────┼────┼───────────┤
 │ 3  │於99年9 │張惠珠  │鄭聰吉先於前揭時間，以│8,000元 │鄭聰吉販賣第二級毒品，│
 │    │月16 日 │        │所有之門號0000-000000 │        │累犯，處有期徒刑捌年。│
 │    │凌晨2時 │        │號與張惠珠所有之門號09│        │如附表四編號1所示之物 │
 │    │至3時間 │        │00-000000號聯繫，約定 │        │沒收，如附表四編號24所│
 │    │，臺中市│        │購買毒品種類、數量、價│        │示之物沒收，如全部或一│
 │    │西屯區福│        │格，鄭聰吉於同日，在前│        │部不能沒收時，追徵其價│
 │    │康路澄清│        │揭地點，交付價值8,000 │        │額；販賣第二級毒品甲基│
 │    │醫院前。│        │元之第二級毒品甲基安非│        │安非他命所得新臺幣捌仟│
 │    │        │        │他命並收取價款。      │        │元沒收，如一部或全部不│
 │    │        │        │                      │        │能沒收時，以其財產抵償│
 │    │        │        │                      │        │之。                  │
 ├──┼────┼────┼───────────┼────┼───────────┤
 │ 4  │於99年9 │李炎山  │鄭聰吉以所持用之門號09│無      │鄭聰吉轉讓第一級毒品，│
 │    │月8日， │        │00-000000號手機與李炎 │        │累犯，處有期徒刑壹年陸│
 │    │在李炎山│        │山所持有之門號0000-000│        │月。如附表四編號1所示 │
 │    │位在臺中│        │397號手機聯繫後，約定 │        │之物沒收，如附表四編號│
 │    │市北區英│        │於前揭時、地，無償轉讓│        │25所示之物沒收。      │
 │    │士路106 │        │海洛因供李炎山施用。  │        │                      │
 │    │巷6號之 │        │                      │        │                      │
 └──┴────┴────┴───────────┴────┴───────────┘
附表二：
（被告洪郁婷違反毒品危害防制條例之部分）
 ┌──┬────┬────┬───────────┬────┬───────────┐
 │編號│犯罪時間│販賣對象│犯    罪    方    法  │不法所得│所犯罪名及宣告刑      │
 │    │及地點  │        │                      │        │                      │
 ├──┼────┼────┼───────────┼────┼───────────┤
 │ 1  │於99年9 │李炎山  │劉哲綸與洪郁婷共同基於│5,000元 │洪郁婷共同販賣第一級毒│
 │    │月15日凌│        │販賣第一級毒品海洛因之│        │品，處有期徒刑伍年陸月│
 │    │晨2時至4│        │犯意，劉哲綸先於前揭時│        │。如附表四編號10、22所│
 │    │時間，在│        │間，以所有之門號0916-2│        │示之物均沒收；販賣第一│
 │    │臺中市五│        │68250號與李炎山所有之 │        │級毒品海洛因所得新臺幣│
 │    │權西路與│        │門號0000-000000號聯繫 │        │伍仟元，應與劉哲綸連帶│
 │    │文心路口│        │，約定購買毒品種類、數│        │沒收之，如全部或一部不│
 │    │96清粥小│        │量、價格後，再由劉哲綸│        │能沒收時，應以其與劉哲│
 │    │菜附近。│        │以門號0000-000000號與 │        │綸之財產連帶抵償之。  │
 │    │        │        │洪郁婷所有之門號0976-0│        │                      │
 │    │        │        │46894號聯繫後，復於同 │        │                      │
 │    │        │        │日，洪郁婷開車搭載劉哲│        │                      │
 │    │        │        │綸，在前揭地點，由劉哲│        │                      │
 │    │        │        │綸交付價值5,000元第一 │        │                      │
 │    │        │        │級毒品海洛因並收取價款│        │                      │
 │    │        │        │。                    │        │                      │
 ├──┼────┼────┼───────────┼────┼───────────┤
 │ 2  │於99年9 │李炎山  │洪郁婷先於前揭時間，以│5,000元 │洪郁婷販賣第一級毒品，│
 │    │月22日，│        │所有之門號0000-000000 │        │處有期徒刑伍年陸月。如│
 │    │在臺中市│        │號與李炎山所有之門號09│        │附表四編號10所示之物沒│
 │    │復興路2 │        │00-000000號聯繫，約定 │        │收；販賣第一級毒品海洛│
 │    │段肯德基│        │購買毒品種類、數量、價│        │因所得新臺幣伍仟元沒收│
 │    │附近。  │        │格，洪郁婷於同日，在前│        │，如一部或全部不能沒收│
 │    │        │        │揭地點，交付價值5,000 │        │時，以其財產抵償之。  │
 │    │        │        │元第一級毒品海洛因並收│        │                      │
 │    │        │        │取價款。              │        │                      │
 ├──┼────┼────┼───────────┼────┼───────────┤
 │ 3  │於99年9 │羅琳坤  │洪郁婷先於前揭時間，以│1,500元 │洪郁婷販賣第一級毒品，│
 │    │月25日19│        │所有之門號0000-000000 │        │處有期徒刑伍年陸月。如│
 │    │時至22時│        │號與羅琳坤所有之門號09│        │附表四編號10所示之物沒│
 │    │之間，在│        │00-000000號聯繫，約定 │        │收；販賣第一級毒品海洛│
 │    │臺中市復│        │購買毒品種類、數量、價│        │因所得新臺幣壹仟伍佰元│
 │    │興南路與│        │格，洪郁婷於同日，在前│        │沒收，如一部或全部不能│
 │    │文心南路│        │揭地點，交付價值1,500 │        │沒收時，以其財產抵償之│
 │    │附近。  │        │元之第一級毒品海洛因  │        │。                    │
 │    │        │        │並收取價款。          │        │                      │
 ├──┼────┼────┼───────────┼────┼───────────┤
 │ 4  │於99年9 │譚元湘  │洪郁婷先於前揭時間，以│1,000元 │洪郁婷販賣第一級毒品，│
 │    │月27日15│        │所有之門號0000-000000 │        │處有期徒刑伍年陸月。如│
 │    │時至16時│        │號與譚元湘所有之門號  │        │附表四編號10所示之物沒│
 │    │之間，在│        │0000-000000號聯繫，約 │        │收；販賣第一級毒品海洛│
 │    │臺中市大│        │定購買毒品種類、數量、│        │因所得新臺幣壹仟元沒收│
 │    │墩路附近│        │價格，再由譚元湘聯繫羅│        │，如一部或全部不能沒收│
 │    │。      │        │琳坤出面向洪郁婷拿取，│        │時，以其財產抵償之。  │
 │    │        │        │洪郁婷即再以上開0976-0│        │                      │
 │    │        │        │46894號與羅琳坤所使用 │        │                      │
 │    │        │        │之0000-000000號聯繫， │        │                      │
 │    │        │        │並於同日，在前揭地點，│        │                      │
 │    │        │        │交付價值1,000元之第一 │        │                      │
 │    │        │        │級毒品海洛因並收取價款│        │                      │
 │    │        │        │。                    │        │                      │
 ├──┼────┼────┼───────────┼────┼───────────┤
 │ 5  │於99年8 │羅琳坤  │劉哲綸與洪郁婷共同基於│2,000元 │洪郁婷共同販賣第一級毒│
 │    │月25日，│        │販賣第一級毒品海洛因之│        │品，處有期徒刑伍年陸月│
 │    │在臺中市│        │犯意，劉哲綸先於前揭時│        │，如附表四編號10、22所│
 │    │崇德路市│        │間，以門號0000-000000 │        │示之物沒收、如附表四編│
 │    │立殯儀館│        │號行動電話（SIM卡為劉 │        │號27所示之物沒收，如全│
 │    │附近。  │        │哲綸所有，行動電話則非│        │部或一部不能沒收時，應│
 │    │        │        │劉哲綸所有）與羅琳坤所│        │與劉哲綸連帶追徵其價額│
 │    │        │        │有之門號0000-000000號 │        │；販賣第一級毒品所得新│
 │    │        │        │行動電話聯繫，約定購買│        │臺幣貳仟元，應與劉哲綸│
 │    │        │        │毒品種類、數量、價格後│        │連帶沒收之，如全部或一│
 │    │        │        │，再由劉哲綸以門號0916│        │部不能沒收時，應以其與│
 │    │        │        │-268250號行動電話與洪 │        │劉哲綸之財產連帶抵償之│
 │    │        │        │郁婷所有之門號0000-000│        │。                    │
 │    │        │        │894號行動電話進行聯繫 │        │                      │
 │    │        │        │後，由劉哲綸於同日，即│        │                      │
 │    │        │        │在前揭地點，交付價值  │        │                      │
 │    │        │        │2,000元第一級毒品海洛 │        │                      │
 │    │        │        │因並收取價款。        │        │                      │
 ├──┼────┼────┼───────────┼────┼───────────┤
 │ 6  │於99年9 │何育政  │劉哲綸與洪郁婷共同基於│3,000元 │洪郁婷共同販賣第一級毒│
 │    │月16日9 │        │販賣第一級毒品海洛因之│        │品，處有期徒刑伍年陸月│
 │    │時至13時│        │犯意，劉哲綸先於前揭時│        │。如附表四編號10、22所│
 │    │間，在臺│        │間，以門號0000-000000 │        │示之物沒收；販賣第一級│
 │    │中市五權│        │號行動電話（SIM卡為劉 │        │毒品所得新臺幣仟元，│
 │    │西路與文│        │哲綸所有，行動電話則非│        │應與劉哲綸連帶沒收之，│
 │    │心路口96│        │劉哲綸所有）與何育政所│        │如一部或全部不能沒收時│
 │    │清粥小菜│        │有之門號0000-000000號 │        │，應以其與劉哲綸之財產│
 │    │附近。  │        │行動電話聯繫，約定購買│        │連帶抵償之。          │
 │    │        │        │毒品種類、數量、價格後│        │                      │
 │    │        │        │，再由劉哲綸與洪郁婷所│        │                      │
 │    │        │        │有之門號0000-000000號 │        │                      │
 │    │        │        │行動電話進行聯繫後，由│        │                      │
 │    │        │        │劉哲綸於同日，即在前揭│        │                      │
 │    │        │        │地點，交付價值3,000元 │        │                      │
 │    │        │        │第一級毒品海洛因並收取│        │                      │
 │    │        │        │價款。                │        │                      │
 ├──┼────┼────┼───────────┼────┼───────────┤
 │ 7  │於99年9 │羅琳坤  │洪郁婷以所有門號0976-0│無      │洪郁婷轉讓第一級毒品，│
 │    │月23日20│        │46894號行動電話與羅琳 │        │處有期徒刑柒月。如附表│
 │    │時至21時│        │坤所持有之門號0000-000│        │四編號10所示之物沒收。│
 │    │之間，在│        │078號行動電話聯繫後， │        │                      │
 │    │臺中市中│        │約定於前揭時、地，無償│        │                      │
 │    │山醫院附│        │轉讓第一級毒品海洛因1 │        │                      │
 │    │近。    │        │包供羅琳坤施用。      │        │                      │
 └──┴────┴────┴───────────┴────┴───────────┘
附表三：
（被告劉哲綸違反毒品危害防制條例之部分）
 ┌──┬────┬────┬───────────┬────┬───────────┐
 │編號│犯罪時間│販賣對象│犯    罪    方    法  │不法所得│所犯罪名及宣告刑      │
 │    │及地點  │        │                      │        │                      │
 ├──┼────┼────┼───────────┼────┼───────────┤
 │ 1  │於99年9 │李炎山  │劉哲綸與洪郁婷共同基於│5,000元 │劉哲綸共同販賣第一級毒│
 │    │月15日凌│        │販賣第一級毒品海洛因之│        │品，處有期徒刑伍年陸月│
 │    │晨2時至4│        │犯意，劉哲綸先於前揭時│        │。如附表四編號10、22所│
 │    │時間，在│        │間，以門號0000-000000 │        │示之物沒收；販賣第一級│
 │    │臺中市五│        │號行動電話（SIM卡為劉 │        │毒品海洛因所得新臺幣伍│
 │    │權西路與│        │哲綸所有，行動電話則非│        │仟元，應與洪郁婷連帶沒│
 │    │文心路口│        │劉哲綸所有）與李炎山所│        │收之，如一部或全部不能│
 │    │之清粥小│        │有之門號0000-000000號 │        │沒收時，應以其與洪郁婷│
 │    │菜附近。│        │行動電話聯繫，約定購買│        │之財產連帶抵償之。    │
 │    │        │        │毒品種類、數量、價格後│        │                      │
 │    │        │        │，再由劉哲綸以門號0916│        │                      │
 │    │        │        │-268250號行動電話與洪 │        │                      │
 │    │        │        │郁婷所有之門號0000-000│        │                      │
 │    │        │        │894號行動電話聯繫後， │        │                      │
 │    │        │        │復於同日，洪郁婷開車搭│        │                      │
 │    │        │        │載劉哲綸，在前揭地點，│        │                      │
 │    │        │        │由劉哲綸交付價值5,000 │        │                      │
 │    │        │        │元第一級毒品海洛因並收│        │                      │
 │    │        │        │取價款。              │        │                      │
 ├──┼────┼────┼───────────┼────┼───────────┤
 │ 2  │於99年9 │李炎山  │劉哲綸先於前揭時間，以│5,000元 │劉哲綸販賣第一級毒品，│
 │    │月19日18│        │門號0000-000000號行動 │        │處有期徒刑伍年陸月。如│
 │    │時至19時│        │電話（SIM卡為劉哲綸所 │        │附表四編號22所之物沒收│
 │    │之間，在│        │有，行動電話則非劉哲綸│        │。販賣第一級毒品海洛因│
 │    │李炎山位│        │所有）與李炎山所有之門│        │所得新臺幣伍仟元沒收，│
 │    │在臺中市│        │號0000-000000號行動電 │        │如一部或全部不能沒收時│
 │    │北區英士│        │話聯繫，約定購買毒品種│        │，以其財產抵償之。    │
 │    │路106巷6│        │類、數量、價格後，劉哲│        │                      │
 │    │號之住家│        │綸於同日，即在前揭地點│        │                      │
 │    │        │        │，交付價值5,000元第一 │        │                      │
 │    │        │        │級毒品海洛因並收取價款│        │                      │
 │    │        │        │。                    │        │                      │
 ├──┼────┼────┼───────────┼────┼───────────┤
 │ 3  │於99年8 │羅琳坤  │劉哲綸與洪郁婷共同基於│2,000元 │劉哲綸共同販賣第一級毒│
 │    │月25日，│        │販賣第一級毒品海洛因之│        │品，處有期徒刑伍年陸月│
 │    │在臺中市│        │犯意，劉哲綸先於前揭時│        │，如附表四編號10、22所│
 │    │崇德路市│        │間，以門號0000-000000 │        │示之物沒收、如附表四編│
 │    │立殯儀館│        │號行動電話（SIM卡為劉 │        │號27所示之物沒收，如全│
 │    │附近。  │        │哲綸所有，行動電話則非│        │部或一部不能沒收時，應│
 │    │        │        │劉哲綸所有）與羅琳坤所│        │與洪郁婷連帶追徵其價額│
 │    │        │        │有之門號0000-000000號 │        │；販賣第一級毒品海洛因│
 │    │        │        │行動電話聯繫，約定購買│        │所得新臺幣貳仟元，應與│
 │    │        │        │毒品種類、數量、價格後│        │洪郁婷連帶沒收之，如一│
 │    │        │        │，再由劉哲綸以門號0916│        │部或全部不能沒收時，應│
 │    │        │        │-268250號行動電話（SIM│        │以其與洪郁婷之財產連帶│
 │    │        │        │卡為劉哲綸所有，行動電│        │抵償之。              │
 │    │        │        │話則非劉哲綸所有）撥打│        │                      │
 │    │        │        │洪郁婷所有門號0000-000│        │                      │
 │    │        │        │894號行動電話進行聯繫 │        │                      │
 │    │        │        │後，由劉哲綸於同日，即│        │                      │
 │    │        │        │在前揭地點，交付價值  │        │                      │
 │    │        │        │2,000元第一級毒品海洛 │        │                      │
 │    │        │        │因並收取價款。        │        │                      │
 ├──┼────┼────┼───────────┼────┼───────────┤
 │ 4  │於99年9 │何育政  │劉哲綸與洪郁婷共同基於│3,000元 │劉哲綸共同販賣第一級毒│
 │    │月16日9 │        │販賣第一級毒品海洛因之│        │品，處有期徒刑伍年陸月│
 │    │時至13時│        │犯意，劉哲綸先於前揭時│        │。如附表四編號10、22所│
 │    │間，在臺│        │間，以門號0000-000000 │        │示之物沒收；販賣第一級│
 │    │中市五權│        │號行動電話（SIM卡為劉 │        │毒品海洛因所得新臺幣│
 │    │西路與文│        │哲綸所有，行動電話則非│        │仟元，應與洪郁婷連帶沒│
 │    │心路口96│        │劉哲綸所有）與何育政所│        │收之，如一部或全部不能│
 │    │清粥小菜│        │有之門號0000-000000號 │        │沒收時，應以其與洪郁婷│
 │    │附近。  │        │行動電話聯繫，約定購買│        │之財產連帶抵償之。    │
 │    │        │        │毒品種類、數量、價格後│        │                      │
 │    │        │        │，再由劉哲綸撥打洪郁婷│        │                      │
 │    │        │        │所有之門號0000-000000 │        │                      │
 │    │        │        │號行動電話進行聯繫後，│        │                      │
 │    │        │        │由劉哲綸於同日，即在前│        │                      │
 │    │        │        │揭地點，交付價值3,000 │        │                      │
 │    │        │        │元第一級毒品海洛因並收│        │                      │
 │    │        │        │取價款。              │        │                      │
 ├──┼────┼────┼───────────┼────┼───────────┤
 │ 5  │於99年8 │陸雅婷  │由陸雅婷提供所申辦之門│門號0976│劉哲綸販賣第一級毒品，│
 │    │月16日，│        │號0000-000000號SIM卡予│-046894 │處有期徒刑伍年陸月，販│
 │    │在臺中市│        │劉哲綸使用，充當人頭電│號之SIM │賣第一級毒品海洛因所得│
 │    │北區瀋陽│        │話門號，劉哲綸於前揭時│卡      │即門號00000000│
 │    │路與昌平│        │、地開通後，當場交付價│        │九四號之SIM卡壹張沒收 │
 │    │路口四海│        │值500元之第一級毒品海 │        │，如一部或全部不能沒收│
 │    │遊龍煎餃│        │洛因予陸雅婷使用。    │        │時，以其財產抵償之。  │
 │    │店附近。│        │                      │        │                      │
 │    │        │        │                      │        │                      │
 ├──┼────┼────┼───────────┼────┼───────────┤
 │ 6  │於99年8 │何育政及│劉哲綸先於前揭時間，以│2,000元 │劉哲綸販賣第一級毒品，│
 │    │月25日21│羅琳坤  │門號0000-000000號行動 │        │處有期徒刑伍年陸月，如│
 │    │時至22時│        │電話（SIM卡為劉哲綸所 │        │附表四編號27所示之物沒│
 │    │之間，在│        │有，行動電話則非劉哲綸│        │收，如全部或一部不能沒│
 │    │臺中市崇│        │所有）與羅琳坤所使用之│        │收時，追徵其價額；販賣│
 │    │德路市立│        │門號0000-000000號行動 │        │第一級毒品海洛因所得新│
 │    │殯儀館附│        │電話聯繫，約定購買毒品│        │臺幣貳仟元沒收，如一部│
 │    │近。    │        │種類、數量、價格後，再│        │或全部不能沒收時，以其│
 │    │        │        │由羅琳坤陪同何育政前往│        │財產抵償之。          │
 │    │        │        │與劉哲綸碰面，雙方並於│        │                      │
 │    │        │        │前揭時、地，交付價值  │        │                      │
 │    │        │        │2,000元第一級毒品海洛 │        │                      │
 │    │        │        │因並收取價款。        │        │                      │
 ├──┼────┼────┼───────────┼────┼───────────┤
 │ 7  │於99年9 │羅琳坤  │劉哲綸先於前揭時間，以│1,500元 │劉哲綸販賣第一級毒品，│
 │    │月2日18 │        │門號0000-000000號行動 │        │處有期徒刑伍年陸月。如│
 │    │時至19時│        │電話（SIM卡為劉哲綸所 │        │附表四編號22所示之物沒│
 │    │間，在臺│        │有，行動電話則非劉哲綸│        │收；販賣第一級毒品海洛│
 │    │中市錦中│        │所有）與羅琳坤所有之門│        │因所得新臺幣壹仟伍佰元│
 │    │街上統一│        │號0000-000000號行動電 │        │沒收，如一部或全部不能│
 │    │便利超商│        │話聯繫，約定購買毒品種│        │沒收時，以其財產抵償之│
 │    │附近。  │        │類、數量、價格，劉哲綸│        │。                    │
 │    │        │        │於同日，在前揭地點，交│        │                      │
 │    │        │        │付價值1,500元之第一級 │        │                      │
 │    │        │        │毒品海洛因並收取價款。│        │                      │
 ├──┼────┼────┼───────────┼────┼───────────┤
 │ 8  │於99年9 │何駿裕  │劉哲綸先於前揭時間，以│500元   │劉哲綸販賣第一級毒品，│
 │    │月5日， │        │門號0000-000000號行動 │        │處有期徒刑伍年陸月。如│
 │    │在臺中市│        │電話（SIM卡為劉哲綸所 │        │附表四編號22所示之物沒│
 │    │中華路與│        │有，行動電話則非劉哲綸│        │收。販賣第一級毒品海洛│
 │    │公園路路│        │所有）與何駿裕所使用之│        │因所得新臺幣伍佰元沒收│
 │    │口附近。│        │公共電話門號00-0000000│        │，如一部或全部不能沒收│
 │    │        │        │4號聯繫，約定購買毒品 │        │時，以其財產抵償之。  │
 │    │        │        │種類、數量、價格，劉哲│        │                      │
 │    │        │        │綸於同日，在前揭地點，│        │                      │
 │    │        │        │交付價值500元第一級毒 │        │                      │
 │    │        │        │品海洛因並收取價款。  │        │                      │
 ├──┼────┼────┼───────────┼────┼───────────┤
 │ 9  │於99年9 │李炎山  │劉哲綸先於前揭時間，以│5,000元 │劉哲綸販賣第一級毒品，│
 │    │月6日， │        │門號0000-000000號行動 │        │處有期徒刑伍年陸月。如│
 │    │在臺中市│        │電話（SIM卡為劉哲綸所 │        │附表四編號22所示之物沒│
 │    │五權西路│        │有，行動電話則非劉哲綸│        │收。販賣第一級毒品海洛│
 │    │與文心路│        │所有）與李炎山所有之門│        │因所得新臺幣伍仟元沒收│
 │    │口清粥小│        │號0000-000000號行動電 │        │，如一部或全部不能沒收│
 │    │菜附近。│        │話聯繫，約定購買毒品種│        │時，以其財產抵償之。  │
 │    │        │        │類、數量、價格，劉哲綸│        │                      │
 │    │        │        │於同日，在前揭地點，交│        │                      │
 │    │        │        │付價值5,000元之第一級 │        │                      │
 │    │        │        │毒品海洛因並收取價款。│        │                      │
 ├──┼────┼────┼───────────┼────┼───────────┤
 │ 10 │於99年9 │何駿裕  │劉哲綸先於前揭時間，以│500元   │劉哲綸販賣第一級毒品，│
 │    │月8日， │        │門號0000-000000號行動 │        │處有期徒刑伍年陸月。如│
 │    │在臺中市│        │電話（SIM卡為劉哲綸所 │        │附表四編號22所示之物沒│
 │    │中華路與│        │有，行動電話則非劉哲綸│        │收。販賣第一級毒品海洛│
 │    │公園路路│        │所有）與何駿裕所有之門│        │因所得新臺幣伍佰元沒收│
 │    │口附近。│        │號0000-000000號行動電 │        │，如一部或全部不能沒收│
 │    │        │        │話聯繫，約定購買毒品種│        │時，以其財產抵償之。  │
 │    │        │        │類、數量、價格，劉哲綸│        │                      │
 │    │        │        │於同日，在前揭地點，交│        │                      │
 │    │        │        │付價值500元之第一級毒 │        │                      │
 │    │        │        │品海洛因並收取價款。  │        │                      │
 ├──┼────┼────┼───────────┼────┼───────────┤
 │ 11 │於99年9 │何育政  │劉哲綸先於前揭時間，以│3,000元 │劉哲綸販賣第一級毒品，│
 │    │月11日，│        │門號0000-000000號行動 │        │處有期徒刑伍年陸月。如│
 │    │在臺中市│        │電話（SIM卡為劉哲綸所 │        │附表四編號22所示之物沒│
 │    │文心路與│        │有，行動電話則非劉哲綸│        │收；販賣第一級毒品海洛│
 │    │臺中港路│        │所有）與何育政所有之市│        │因所得新臺幣仟元沒收│
 │    │口土地銀│        │內電話門號00-00000000 │        │，如一部或全部不能沒收│
 │    │行附近。│        │號聯繫，約定購買毒品種│        │時，以其財產抵償之。  │
 │    │        │        │類、數量、價格，劉哲綸│        │                      │
 │    │        │        │於同日，在前揭地點，交│        │                      │
 │    │        │        │付價值3,000元之第一級 │        │                      │
 │    │        │        │毒品海洛因並收取價款。│        │                      │
 ├──┼────┼────┼───────────┼────┼───────────┤
 │ 12 │於99年9 │何育政  │劉哲綸先於前揭時間，以│1,000元 │劉哲綸販賣第一級毒品，│
 │    │月12日，│        │門號0000-000000號行動 │        │處有期徒刑伍年陸月。如│
 │    │在臺中市│        │電話（SIM卡為劉哲綸所 │        │附表四編號22所示之物沒│
 │    │甘肅路與│        │有，行動電話則非劉哲綸│        │收。販賣第一級毒品海洛│
 │    │長安路口│        │所有）與何育政所有之市│        │因所得新臺幣壹仟元沒收│
 │    │附近。  │        │內電話門號00-00000000 │        │，如一部或全部不能沒收│
 │    │        │        │號聯繫，約定購買毒品種│        │時，以其財產抵償之。  │
 │    │        │        │類、數量、價格，劉哲綸│        │                      │
 │    │        │        │於同日，在前揭地點，交│        │                      │
 │    │        │        │付價值1,000元之第一級 │        │                      │
 │    │        │        │毒品海洛因並收取價款。│        │                      │
 ├──┼────┼────┼───────────┼────┼───────────┤
 │ 13 │於99年9 │羅琳坤  │劉哲綸先於前揭時間，以│1,500元 │劉哲綸販賣第一級毒品，│
 │    │月14日，│        │門號0000-000000號行動 │        │處有期徒刑伍年陸月；如│
 │    │在臺中市│        │電話（SIM卡為劉哲綸所 │        │附表四編號22所示之物沒│
 │    │三民路上│        │有，行動電話則非劉哲綸│        │收。販賣第一級毒品海洛│
 │    │。      │        │所有）與羅琳坤所有之門│        │因所得新臺幣壹仟伍佰元│
 │    │        │        │號0000-000000號行動電 │        │沒收，如一部或全部不能│
 │    │        │        │話聯繫，約定購買毒品種│        │沒收時，以其財產抵償之│
 │    │        │        │類、數量、價格，劉哲綸│        │。                    │
 │    │        │        │於同日，在前揭地點，交│        │                      │
 │    │        │        │付價值1,500元之第一級 │        │                      │
 │    │        │        │毒品海洛因並收取價款。│        │                      │
 ├──┼────┼────┼───────────┼────┼───────────┤
 │ 14 │於99年9 │李炎山  │劉哲綸先於前揭時間，以│3,500元 │劉哲綸販賣第二級毒品，│
 │    │月3日， │        │門號0000-000000號行動 │        │處有期徒刑年拾月。如│
 │    │在李炎山│        │電話（SIM卡為劉哲綸所 │        │附表四編號22所示之物沒│
 │    │位在臺中│        │有，行動電話則非劉哲綸│        │收之；販賣第二級毒品甲│
 │    │市北區英│        │所有）與李炎山所有之市│        │基安非他命所得新臺幣│
 │    │士路106 │        │室內電話門號00-0000000│        │仟伍佰元沒收，如一部或│
 │    │巷6號之 │        │2號聯繫，約定購買毒品 │        │全部不能沒收時，以其財│
 │    │住家附近│        │種類、數量、價格，劉哲│        │產抵償之。            │
 │    │。      │        │綸於同日，在前揭地點，│        │                      │
 │    │        │        │交付價值3,500元第二級 │        │                      │
 │    │        │        │毒品甲基安非他命並收取│        │                      │
 │    │        │        │價款。                │        │                      │
 ├──┼────┼────┼───────────┼────┼───────────┤
 │ 15 │於99年9 │廖述清  │劉哲綸先於前揭時間，以│500元   │劉哲綸販賣第二級毒品，│
 │    │月4日， │        │門號0000-000000號行動 │        │處有期徒刑年拾月，如│
 │    │在廖述清│        │電話（SIM卡為劉哲綸所 │        │附表四編號22所示之物沒│
 │    │所在臺中│        │有，行動電話則非劉哲綸│        │收之；販賣第二級毒品甲│
 │    │市西屯區│        │所有）與廖述清所有之市│        │基安非他命所得新臺幣伍│
 │    │福上巷25│        │室內電話門號00-0000000│        │佰元沒收，如一部或全部│
 │    │5弄19號 │        │2號聯繫，約定購買毒品 │        │不能沒收時，以其財產抵│
 │    │附近。  │        │種類、數量、價格，劉哲│        │償之。                │
 │    │        │        │綸於同日，在前揭地點，│        │                      │
 │    │        │        │交付價值500元第二級毒 │        │                      │
 │    │        │        │品甲基安非他命並收取價│        │                      │
 │    │        │        │款。                  │        │                      │
 ├──┼────┼────┼───────────┼────┼───────────┤
 │ 16 │於99年9 │李炎山  │劉哲綸先於前揭時間，以│3,500元 │劉哲綸販賣第二級毒品，│
 │    │月4日， │        │門號0000-000000號行動 │        │處有期徒刑年拾月。如│
 │    │在李炎山│        │電話（SIM卡為劉哲綸所 │        │附表四編號22所示之物沒│
 │    │位在臺中│        │有，行動電話則非劉哲綸│        │收之，販賣第二級毒品甲│
 │    │市北區英│        │所有）與李炎山所有門號│        │基安非他命所得新臺幣│
 │    │士路106 │        │00 00-000000號行動電話│        │仟伍佰元沒收，如一部或│
 │    │巷6號之 │        │聯繫，約定購買毒品種類│        │全部不能沒收時，以其財│
 │    │住家附近│        │、數量、價格，劉哲綸於│        │產抵償之。            │
 │    │。      │        │同日，在前揭地點，交付│        │                      │
 │    │        │        │價值3,500元第二級毒品 │        │                      │
 │    │        │        │甲基安非他命並收取價款│        │                      │
 │    │        │        │。                    │        │                      │
 ├──┼────┼────┼───────────┼────┼───────────┤
 │ 17 │於99年9 │李炎山  │劉哲綸先於前揭時間，以│3,500元 │劉哲綸販賣第二級毒品，│
 │    │月11日，│        │門號0000-000000號行動 │        │處有期徒刑年拾月。如│
 │    │在李炎山│        │電話（SIM卡為劉哲綸所 │        │附表四編號22所示之物沒│
 │    │位在臺中│        │有，行動電話則非劉哲綸│        │收之；販賣第二級毒品甲│
 │    │市北區英│        │所有）與李炎山所有之09│        │基安非他命所得新臺幣│
 │    │士路106 │        │00-000000號行動電話聯 │        │仟伍佰元沒收，如一部或│
 │    │巷6號之 │        │繫，約定購買毒品種類、│        │全部不能沒收時，以其財│
 │    │住家附近│        │數量、價格，劉哲綸於同│        │產抵償之。            │
 │    │。      │        │日，在前揭地點，交付價│        │                      │
 │    │        │        │值3,500元第二級毒品甲 │        │                      │
 │    │        │        │基安非他命並收取價款。│        │                      │
 ├──┼────┼────┼───────────┼────┼───────────┤
 │ 18 │於99年9 │李炎山  │劉哲綸先於前揭時間，以│6,500元 │劉哲綸販賣第二級毒品，│
 │    │月13日，│        │門號0000-000000號行動 │        │處有期徒刑年拾月。如│
 │    │在李炎山│        │電話（SIM卡為劉哲綸所 │        │附表四編號16、17所示之│
 │    │位在臺中│        │有，行動電話則非劉哲綸│        │物均沒收銷毀之，如附表│
 │    │市北區英│        │所有）與李炎山所有之09│        │四編號18、22所示之物均│
 │    │士路106 │        │00-000000號行動電話聯 │        │沒收，販賣第二級毒品甲│
 │    │巷6號之 │        │繫，約定購買毒品種類、│        │基安非他命所得新臺幣陸│
 │    │住家附近│        │數量、價格，劉哲綸於同│        │仟伍佰元沒收，如一部或│
 │    │。      │        │日，在前揭地點，交付價│        │全部不能沒收時，以其財│
 │    │        │        │值6,500元第二級毒品甲 │        │產抵償之。            │
 │    │        │        │基安非他命並收取價款  │        │                      │
 │    │        │        │。                    │        │                      │
 ├──┼────┼────┼───────────┼────┼───────────┤
 │ 19 │於99年10│廖信凱  │劉哲綸與陸雅婷共同基於│400元   │劉哲綸共同販賣第一級毒│
 │    │月6日， │        │販賣第一級毒品海洛因之│        │品，處有期徒刑伍年陸月│
 │    │在臺中市│        │犯意，劉哲綸先於前揭時│        │。如附表四編號11至14所│
 │    │南屯區文│        │間，以門號0000-000000 │        │示之物均沒收銷毀之，如│
 │    │心路1段 │        │號行動電話（SIM卡為劉 │        │附表四編號15、22所示之│
 │    │與大墩六│        │哲綸所有，行動電話則非│        │物均沒收，販賣第一級毒│
 │    │街口上。│        │劉哲綸所有）與廖信凱所│        │品海洛因所得新臺幣肆佰│
 │    │        │        │有之門號0000-000000號 │        │元，應與陸雅婷連帶沒收│
 │    │        │        │行動電話及公共電話門號│        │之。                  │
 │    │        │        │00-00000000號聯繫，約 │        │                      │
 │    │        │        │定購買毒品種類、數量、│        │                      │
 │    │        │        │價格後，再由劉哲綸指示│        │                      │
 │    │        │        │陸雅婷駕駛車牌號碼9709│        │                      │
 │    │        │        │-HQ號汽車，於前揭時、 │        │                      │
 │    │        │        │地，交付價值500元第一 │        │                      │
 │    │        │        │級毒品海洛因予廖信    │        │                      │
 │    │        │        │凱，並收取價款。      │        │                      │
 └──┴────┴────┴───────────┴────┴───────────┘
附表四：
┌──┬─────────┬──┬──┬────┬───────┐
│編號│品名              │單位│數量│所有人/ │備          考│
│    │                  │    │    │持有人  │              │
├──┼─────────┼──┼──┼────┼───────┤
│ 1  │皮爾卡登牌行動電話│ 支 │ 1  │鄭聰吉  │（不含門號0972│
│    │                  │    │    │        │-424463號SIM卡│
│    │                  │    │    │        │）            │
├──┼─────────┼──┼──┼────┼───────┤
│ 2  │海洛因            │包  │ 3  │鄭聰吉  │合計淨重6.50公│
│    │                  │    │    │        │克，驗餘淨重6.│
│    │                  │    │    │        │48公克        │
├──┼─────────┼──┼──┼────┼───────┤
│ 3  │海洛因            │包  │ 1  │鄭聰吉  │淨重4.29公克，│
│    │                  │    │    │        │驗餘淨重4.25公│
│    │                  │    │    │        │克            │
├──┼─────────┼──┼──┼────┼───────┤
│ 4  │海洛因            │包  │ 1  │鄭聰吉  │淨重76.51公克 │
│    │                  │    │    │        │，驗餘淨重76.4│
│    │                  │    │    │        │3公克         │
├──┼─────────┼──┼──┼────┼───────┤
│ 5  │海洛因            │包  │ 1  │鄭聰吉  │淨重21.43公克 │
│    │                  │    │    │        │，驗餘淨重21. │
│    │                  │    │    │        │41公克        │
├──┼─────────┼──┼──┼────┼───────┤
│ 6  │海洛因            │包  │ 2  │鄭聰吉  │合計淨重8.53公│
│    │                  │    │    │        │克，驗餘淨重8.│
│    │                  │    │    │        │50公克        │
├──┼─────────┼──┼──┼────┼───────┤
│ 7  │空包裝袋          │個  │ 8  │鄭聰吉  │供包裝編號2至6│
│    │                  │    │    │        │所示海洛因使用│
│    │                  │    │    │        │              │
├──┼─────────┼──┼──┼────┼───────┤
│ 8  │甲基安非他命      │包  │ 1  │鄭聰吉  │淨重3.2606公克│
│    │                  │    │    │        │，驗餘淨重3.26│
│    │                  │    │    │        │03公克        │
├──┼─────────┼──┼──┼────┼───────┤
│ 9  │空包裝袋          │個  │ 1  │鄭聰吉  │              │
│    │                  │    │    │        │              │
├──┼─────────┼──┼──┼────┼───────┤
│ 10 │門號0000-000000號 │ 支 │ 1  │洪郁婷  │              │
│    │行動電話（內含SIM │    │    │        │              │
│    │卡）              │    │    │        │              │
├──┼─────────┼──┼──┼────┼───────┤
│ 11 │海洛因            │包  │1   │劉哲綸  │淨重0.2205公克│
│    │                  │    │    │        │，驗餘淨重0.21│
│    │                  │    │    │        │94公克        │
├──┼─────────┼──┼──┼────┼───────┤
│ 12 │海洛因            │包  │1   │劉哲綸  │淨重1.0495公克│
│    │                  │    │    │        │，驗餘淨重1.04│
│    │                  │    │    │        │84公克        │
├──┼─────────┼──┼──┼────┼───────┤
│ 13 │海洛因            │包  │1   │劉哲綸  │淨重0.0838公克│
│    │                  │    │    │        │，驗餘淨重0.08│
│    │                  │    │    │        │27公克        │
├──┼─────────┼──┼──┼────┼───────┤
│ 14 │海洛因            │包  │1   │劉哲綸  │淨重0.2332公克│
│    │                  │    │    │        │，驗餘淨重0.23│
│    │                  │    │    │        │22公克        │
├──┼─────────┼──┼──┼────┼───────┤
│ 15 │空包裝袋          │個  │4   │劉哲綸  │供包裝編號15至│
│    │                  │    │    │        │18所示海洛因使│
│    │                  │    │    │        │用            │
├──┼─────────┼──┼──┼────┼───────┤
│ 16 │甲基安非他命      │包  │1   │劉哲綸  │淨重0.3421公克│
│    │                  │    │    │        │，驗餘淨重0.34│
│    │                  │    │    │        │14公克        │
├──┼─────────┼──┼──┼────┼───────┤
│ 17 │甲基安非他命      │包  │1   │劉哲綸  │淨重0.1102公克│
│    │                  │    │    │        │，驗餘淨重0.10│
│    │                  │    │    │        │94公克        │
├──┼─────────┼──┼──┼────┼───────┤
│ 18 │空包裝袋          │個  │ 2  │空包裝袋│供包裝編號20、│
│    │                  │    │    │        │21所示甲基安非│
│    │                  │    │    │        │他命使用      │
├──┼─────────┼──┼──┼────┼───────┤
│ 19 │鏟管              │ 支 │ 2  │劉哲綸  │              │
├──┼─────────┼──┼──┼────┼───────┤
│ 20 │記帳單            │ 張 │ 4  │劉哲綸  │              │
├──┼─────────┼──┼──┼────┼───────┤
│ 21 │電子磅秤          │ 個 │ 2  │劉哲綸  │              │
├──┼─────────┼──┼──┼────┼───────┤
│ 22 │門號0000-000000號 │ 張 │ 1  │劉哲綸  │              │
│    │SIM卡             │    │    │        │              │
├──┼─────────┼──┼──┼────┼───────┤
│ 23 │販賣毒品所得款項  │新臺│    │陸雅婷  │              │
│    │400元             │幣  │    │        │              │
├──┼─────────┼──┼──┼────┼───────┤
│ 24 │門號0000-000000號 │ 張 │ 1  │鄭聰吉  │              │
│    │SIM卡             │    │    │        │              │
├──┼─────────┼──┼──┼────┼───────┤
│ 25 │門號0000-000000號 │ 張 │ 1  │鄭聰吉  │              │
│    │SIM卡             │    │    │        │              │
├──┼─────────┼──┼──┼────┼───────┤
│ 26 │門號0000-000000號 │張  │ 1  │鄭聰吉  │              │
│    │SIM卡             │    │    │        │              │
├──┼─────────┼──┼──┼────┼───────┤
│ 27 │門號0000-000000號 │張  │ 1  │劉哲綸  │              │
│    │SIM卡             │    │    │        │              │
└──┴─────────┴──┴──┴────┴───────┘
附錄判決法條：
修正前毒品危害防制條例第4條
製造、運輸、販賣第一級毒品者，處死刑或無期徒刑；處無期徒
刑者，得併科新臺幣一千萬元以下罰金。
製造、運輸、販賣第二級毒品者，處無期徒刑或七年以上有期徒
刑，得併科新臺幣七百萬元以下罰金。
製造、運輸、販賣第三級毒品者，處五年以上有期徒刑，得併科
新臺幣五百萬元以下罰金。
製造、運輸、販賣第四級毒品者，處三年以上十年以下有期徒刑
，得併科新臺幣三百萬元以下罰金。
製造、運輸、販賣專供製造或施用毒品之器具者，處一年以上七
年以下有期徒刑，得併科新臺幣一百萬元以下罰金。
前五項之未遂犯罰之。